臺灣屏東地方法院刑事判決　　　　　　　99年度重訴字第12號
公　訴　人　臺灣屏東地方法院檢察署檢察官
被　　　告　周慶琮
上　一　人
選任辯護人　王建元律師
被　　　告　周文旺
上　一　人
選任辯護人　黃見志律師
被　　　告　陳基誠
　　　　　　　　　　現羈押於法務部矯正署屏東看守所
上　一　人
選任辯護人　柳聰賢律師
被　　　告　羅福琳
　　　　　　蔡勝輝
　　　　　　　　　　　樓
上二人共同
指定辯護人　本院公設辯護人謝弘章
上列被告因違反槍砲彈藥刀械管制條例案件，經檢察官提起公訴
（99年度偵字第2874號、第2978號、第3474號、第4382號、第57
19號）本院判決如下：
    主  文
周慶琮共同犯如附表一所示各罪，各處如附表一所示之刑；又犯
非法販賣可發射子彈具殺傷力槍枝罪，處有期徒刑柒年，併科罰
金玖拾萬元，罰金如易服勞役，以新臺幣參仟元折算壹日；又共
同犯非法運輸可發射子彈具殺傷力之槍枝罪，處有期徒刑捌年陸
月，併科罰金新臺幣捌拾萬元，罰金如易服勞役，以新臺幣參仟
元折算壹日，扣案如附表四所示之物均沒收。應執行無期徒刑，
併科罰金新臺幣貳仟萬元，罰金如易服勞役，以罰金總額與壹年
之日數比例折算，褫奪公權終身，扣案如附表二、三、四所示之
物均沒收。
周文旺共同犯如附表一所示各罪，各處如附表一所示之刑；又犯
共同非法運輸可發射子彈具殺傷力之槍枝罪，處有期徒刑壹年陸
月，併科罰金新臺幣伍拾肆萬元，罰金如易服勞役，以新臺幣參
仟元折算壹日，扣案如附表四所示之物均沒收。應執行有期徒刑
貳年，併科罰金新臺幣伍佰萬元，罰金如易服勞役，以罰金總額
與壹年之日數比例折算。緩刑伍年，扣案如附表二、三、四所示
之物均沒收。
羅福琳共同犯如附表一所示各罪，各處如附表一所示之刑；應執
行有期徒刑伍年，併科罰金新臺幣壹仟萬元，罰金如易服勞役，
以罰金總額與壹年之日數比例折算，扣案如附表二、三、四所示
之物均沒收。
陳基誠共同犯非法運輸可發射子彈具殺傷力之槍枝罪，處有期徒
刑伍年陸月，併科罰金新臺幣伍拾肆萬元，罰金如易服勞役，以
新臺幣參仟元折算壹日，扣案如附表四所示之物均沒收。
蔡勝輝犯非法持有可發射子彈具殺傷力之槍枝罪，處有期徒刑參
年陸月，併科罰金新臺幣捌萬元，罰金如易服勞役，以新臺幣貳
仟元折算壹日，扣案如附表三所示之物均沒收。
    事  實
一、周慶琮與周文旺、羅福琳均明知槍械、子彈、其他兵器（包
    括零件、附件）均為甲類管制進出口物品，不得私自進口，
    竟共同基於運輸槍枝、子彈之犯意聯絡，並由周慶琮負責與
    菲律賓方面之不詳人士聯繫自菲律賓運輸槍枝、子彈之相關
    事宜，再由周文旺及羅福琳負責駕駛魚盈財八號（CT1-3642
    號）漁船於附表一所示時間、漁港前往周慶琮之指示之特定
    地點，並自菲律賓方面之船隻取得如附表二、三、四所示之
    槍枝及子彈，既而運輸進入國內，並將運輸前揭槍枝及子彈
    等物藏匿於臺東縣成功鎮○○路桔子山區○○○道路旁之工
    寮及附近農地。
二、周慶琮於取得前揭槍枝、子彈後，再基於販賣及運輸槍枝及
    子彈之犯意，於99年3 月11日與蔡勝輝談妥交易如附表三所
    示之槍枝、子彈後，便自臺東縣成功鎮上開藏匿地點，將如
    附表三所示之槍枝、子彈運輸至其位在東港鎮○○路上之居
    所，蔡勝輝隨後依約於3 月12日駕駛車牌號碼ZX-6599 號自
    小客車，自高雄市出發前往周慶琮前開東港鎮居所，並於同
    日下午2 時20分許抵達，周慶琮便在該址將上述手槍、子彈
    等物，以新臺幣（下同）30萬元之價格出售予蔡勝輝。蔡勝
    輝於取得上述槍枝及子彈後，隨即駕車返回高雄市，於同日
    下午3 時30分許，行經高雄市○○○路與福德路口時，因有
    違規跨越雙白線之舉動，而為監控之警方攔檢並查扣前述槍
    枝及子彈，而查悉上情。
三、周慶琮與周文旺、陳基誠共同基於運輸、轉讓槍枝及子彈之
    犯意聯絡，由周慶琮於99年3 月19日與黃春林談妥轉讓槍枝
    及子彈之事宜，命陳基誠駕駛車號K2-9218 號自小客車前往
    臺東縣成功鎮向周文旺取得欲轉讓之槍枝及子彈，陳基誠並
    於翌日（即20日）凌晨某時在成功鎮與周文旺會合，周文旺
    再前往上述藏匿槍枝及子彈之地點取出如附表四所示之槍、
    彈等物後，陳基誠與周文旺便駕駛前開車輛將該手槍及子彈
    自成功鎮運回周慶琮位於東港鎮○○路之居所，並於同日上
    午6 時許抵達。嗣經員警當場查獲，並查扣如附表五所示之
    槍、彈等物，周慶琮、周文旺及陳基誠等人與黃春林此次轉
    讓因而未能完成。事後，員警循線扣得如附表二所示之槍枝
    、子彈等物。
四、案經高雄市政府警察局、內政部警政署刑事警察局偵三隊、
    電信警察隊第三中隊、法務部調查局屏東縣調查站、行政院
    海岸巡防署海洋巡防總局第四海巡隊、臺東縣政府警察局成
    功分局及行政院海岸巡防署東部地區巡防局岸巡八二大隊分
    別報請臺灣屏東地方法院檢察署檢察官偵查起訴。
    理  由
壹、證據能力部分：
一、按被告以外之人於偵查中向檢察官所為陳述，除顯有不可信
    之情況者外，得為證據，刑事訴訟法第159 條之1 第2 項定
    有明文。偵查中對被告以外之人（包括證人、鑑定人、告訴
    人、被害人及共同被告等）所為之偵查筆錄，或被告以外之
    人向檢察官所提之書面陳述，性質上均屬傳聞證據。惟現階
    段刑事訴訟法規定檢察官代表國家偵查犯罪、實行公訴，依
    法其有訊問被告、證人及鑑定人之權，證人、鑑定人且須具
    結，而實務運作時，檢察官偵查中向被告以外之人所取得之
    陳述，原則上均能遵守法律規定，不致違法取供，其可信度
    極高，職是，被告以外之人前於偵查中已具結而為證述，除
    反對該項供述得具有證據能力之一方，已釋明「顯有不可信
    之情況」之理由外，不得遽指該證人於偵查中之陳述不具證
    據能力。經查，證人即同案被告周文旺、羅福琳、蔡勝輝於
    偵查中以證人身分向檢察官所為之陳述，業經證人依法具結
    ，被告及其等之辯護人復均未抗辯該審判外陳述有何顯不可
    信之情況，且上開證人亦分別經被告周慶琮、陳基誠聲請到
    庭並接受詰問，本院審酌上揭證人陳述時之外在環境，並無
    何顯不可信之情況，且已充分保障被告對質詰問之權利，揆
    諸上開說明，應認證人周文旺、羅福琳、蔡勝輝等人於偵查
    中以證人身分向檢察官所為之陳述，得為證據，具有證據能
    力。
二、現行刑事訴訟法關於「鑑定」之規定，除選任自然人充當鑑
    定人外，另設有囑託機關鑑定制度。依同法第198 條、第20
    8 條之規定，不論鑑定人或鑑定機關、團體，固均應由法院
    、審判長、受命法官或檢察官視具體個案之需要而為選任、
    囑託，並依第206 條之規定，提出言詞或書面報告，始符合
    同法第159 條第1 項所定得作為證據之「法律有規定」之情
    形。否則所為之鑑定，仍屬傳聞證據。然於司法警察機關調
    查中之案件，為因應實務上，或因量大、或有急迫之現實需
    求，併例行性當然有鑑定之必要者，例如毒品之種類與成分
    、尿液之毒品反應，或者槍彈有無殺傷力等鑑定，基於檢察
    一體原則，得由該管檢察長對於轄區內之案件，以事前概括
    選任鑑定人或囑託鑑定機關、團體之方式，俾便轄區內之司
    法警察官、司法警察對於調查中之此類案件，得即時送請先
    前已選任之鑑定人或囑託之鑑定機關、團體實施鑑定，以求
    時效（法務部92年9 月1 日法檢字第0920035083號函參照，
    刊載於法務部公報第312 期）。此種由檢察機關概括選任鑑
    定人或概括囑託鑑定機關、團體，再轉知司法警察官、司法
    警察於調查犯罪時參考辦理之作為，法無明文禁止，係為因
    應現行刑事訴訟法增訂傳聞法則及其例外規定之實務運作而
    為。本件扣案如附表二、三、四、五所示之槍枝、子彈等物
    ，經查獲之司法警察機關逕依上開規定送由內政部警政署刑
    事警察局為鑑定，該局所為之書面鑑定報告即99年4 月27日
    刑鑑字第0990043281號、99年5 月18日刑鑑字第0990043288
    號、99年5 月24日刑鑑字第0990043258號、99年4 月28日刑
    鑑字第0990046198號、99年4 月14日刑鑑字第0990042208號
    、99年4 月21日刑鑑字第0990036603號、99年6 月2 日刑鑑
    字第0990072941號、99年5 月24日刑鑑字第0990043241號等
    鑑定書，自屬前揭「法律規定」得為證據者，而有證據能力
    （最高法院96年度台上字第2860號判決意旨參照）。至扣案
    之槍榴彈部分，經本院函送囑託中央警察大學鑑定，該大學
    鑑識科學學系教授孟憲輝於100 年7 月15日提出之鑑定書，
    依前揭說明，亦有證據能力，自不待言。
三、本件係臺灣屏東地方法院檢察署檢察官聲請本院先後於99年
    2 月10日、同年3 月10日核發99年度聲監續字第54號、第87
    號通訊監察書（監察號碼為分別為0000000000號及00000000
    00號等5 線，監察時間分別自99年2 月12日10時起至同年3
    月12日10時止、99年3 月12日10時起至同年4 月9 日10時止
    ，有各該通訊監察書附卷可稽，是依本院核發之通訊監察書
    所監聽而得之光碟及譯文均得為作為證據。
四、再司法警察依據監聽錄音結果予以翻譯而製作之監聽譯文，
    屬於文書證據之一種，倘被告或訴訟關係人對該通訊監察譯
    文之真實性並不爭執，即無勘驗辨認其錄音聲音之調查必要
    性，自得由法院依刑事訴訟法第165 條第1 項等規定，於審
    判期日向當事人等宣讀或告以要旨，使之表示意見並為辯論
    （最高法院100 年度台上字第2701號判決意旨參照）。本件
    當事人、辯護人對卷附通訊監察監聽譯文，皆不爭執真實性
    而同意其證據能力，揆諸前開說明，自有證據能力。
五、按被告以外之人於審判外之陳述，雖不符刑事訴訟法第159
    條之1 至第159 條之4 之規定，而經當事人於審判程序同意
    作為證據，法院審酌該言詞陳述或書面陳述作成時之情況，
    認為適當者，亦得為證據；當事人、代理人或辯護人於法院
    調查證據時，知有刑事訴訟法第159 條第1 項不得為證據之
    情形，而未於言詞辯論終結前聲明異議者，視為有前項之同
    意，刑事訴訟法第159 條之1 、第159 條之5 第1 項、第2
    項分別定有明文。經查，卷附搜索扣押筆錄、扣押物品清單
    、漁船進出港紀錄清單、漁船進出港紀錄明細、國防部軍備
    局規格鑑測中心99年6 月3 日備規鑑測字第0990001187號函
    、99年12月13日備規鑑測字第0990003234號函、內政部99年
    12月10日內授警字第0990872469號函、100 年2 月21日內授
    警字第1000870298號函、高雄市政府警察局三民第二分局10
    0 年5 月27日高市警三二分偵字第1000015490號函及附件照
    片等證據，檢察官、被告及辯護人等人於本院言詞辯論終結
    前均未聲明異議，本院審酌上開證據資料製作時，亦無不當
    取供，及證明力明顯過低之瑕疵，認以之作為證據應屬適當
    ，故揆諸前開規定，認前揭證據資料有證據能力，合先敘明
    。
貳、認定本案犯行之理由：
一、被告周文旺、羅福琳部分：
  (一)就其等共同犯事實欄一所示犯行部分，訊據被告周文旺、羅
    福琳均坦承犯行，且互核均大致相符，並有如附表二、三、
    四、五所示之扣案物，及內政部刑事警察局99年4 月27日刑
    鑑字第0990043281號、99年5 月18日刑鑑字第0990043288號
    、99年5 月24日刑鑑字第0990043258號、99年4 月28日刑鑑
    字第0990046198號、99年4 月14日刑鑑字第0990042208號、
    99年4 月21日刑鑑字第0990036603號、99年6 月2 日刑鑑字
    第0990072941號、99年5 月24日刑鑑字第0990043241號鑑定
    書、中央警察大學鑑識科學學系教授孟憲輝於100 年7 月15
    日提出之鑑定書、卷附漁船進出港紀錄清單、漁船進出港紀
    錄明細、國防部軍備局規格鑑測中心99年6 月3 日備規鑑測
    字第0990001187號函、99年12月13日備規鑑測字第09900032
    34號函、內政部99年12月10日內授警字第0990872469號函、
    100 年2 月21日內授警字第1000870298號函等在卷可佐，堪
    認被告周文旺、羅福琳就上開不利於己之任意性自白均與事
    實相符，堪採信為證據，是渠等就共同犯事實欄一所示犯行
    部分已足認定，應依法論科。
  (二)就被告周文旺犯事實欄三部分所示犯行部分，訊據被告周文
    旺坦承犯行，核與同案被告周慶琮、陳基誠供稱確有將包裝
    於塑膠袋內物品自臺東縣成功鎮之住處運輸至屏東縣東港鎮
    之居所等語相符，亦有被告周慶琮與證人黃春林間之通訊監
    察譯文及員警當日跟監攝得之相片在卷可查（卷附高雄市政
    府警察局三民第二分局100 年5 月27日高市警三二分偵字第
    1000015490號函及其附件照片參照），且所運輸該置於塑膠
    袋內之物（即附表四所示之槍、彈）亦已當場查扣，且有內
    政部警政署刑事警察局99年6 月2 日刑鑑字第0990072941號
    鑑定書確認該等物品均具有殺傷力，故被告周文旺就上開不
    利於己之任意性自白核與事實相符，足資採信為證據，是渠
    就犯事實欄三所示犯行部分亦堪認定，應依法論科。
二、被告蔡勝輝部分：
    訊據被告蔡勝輝就渠持有附表三所示槍、彈之情均坦承不諱
    ，且上開槍彈業經員警當場查扣，復有採證照片、搜索扣押
    筆錄、扣押物品清單在卷足憑；前揭槍彈經送內政部警政署
    刑事警察局鑑定均具殺傷力之情，亦有該局99年4 月21日刑
    鑑字第0990036603號鑑定書附卷可稽，是被告蔡勝輝就渠持
    有上開附表三所示槍、彈等情，所為不利於己之任意性自白
    應與事實相符，堪予採信。渠就事實欄二部分所示犯行洵足
    認定，應依法論科。
三、被告周慶琮部分：
  (一)就事實欄一部分：
  1.訊據被告周慶琮固於99年4 月8 日警詢時坦承扣案槍、彈均
    為其所有，且可自運輸槍彈獲得報酬200 萬元等語，然嗣後
    於偵、審中均否認犯行，辯稱：伊曾經受案外人陳啟德脅迫
    ，故委託同案被告周文旺、羅福琳依陳啟德之指示前往搬運
    物品入境，伊實不知渠等所運輸之物為何，亦未參與渠等運
    輸之行為等語。
  2.同案被告周文旺、羅福琳所為上開如附表一所示之運輸槍、
    彈之行為業經認定如前，且所運輸之槍、彈分別具有殺傷力
    而屬違禁物等情，亦經內政部警政署刑事警察局等單位鑑定
    ，前已敘及；是本件就被告周慶琮部分所應審究者，實係被
    告周慶琮有無就上揭運輸行為，與同案被告周文旺、羅福琳
    等人犯意聯絡。經查：
  (1)被告周慶琮固以前開情詞置辯，然其供述，顯有下列前後矛
    盾及與事理不符之處：
  被告周慶琮先坦認扣案槍、彈係其所有，嗣後翻異前詞，改
    稱係案外人陳啟德所有等語，足見其供述前後矛盾之情，難
    以遽採。
  被告周慶琮供稱伊係因案外人陳啟德毆打同案被告即其弟周
    文旺，致其不得不同意運輸，並因而向同案被告周文旺謊稱
    該槍、彈等物均係其所有等語（本院卷(一)第224 頁參照），
    然證人即同案被告周文旺證稱並無遭人毆打之事，且無配合
    「陳啟德」運輸等語（本院100 年7 月26日審判筆錄第27頁
    參照），衡諸證人即同案被告周文旺係被告周慶琮之親弟弟
    ，且一同從事漁獲工作，當無刻意誣陷被告周慶琮之可能；
    復參諸被告周慶琮始終未能就「陳啟德」其人提出何等之證
    明，渠所辯自難憑採。
  況若如被告周慶琮所辯，先後運輸入境之槍、彈均係該「陳
    啟德」所有之物，且被告周慶琮亦明知槍、彈均係違禁物，
    則被告周慶琮自當儘速將該等槍、彈交由「陳啟德」運往他
    處，斷無代為保管多年之可能（自第1 次運輸迄本案查獲時
    ，已約3 年之久）；且由扣案槍、彈數量之大，顯然價值不
    斐，如係他人所有，自無放任被告周慶琮長期躉積該等槍、
    彈之可能，衡情應據以從事犯罪行為或予以流通，以賺取利
    潤。是自本件被查獲之情形而言，被告周慶琮所辯亦顯然與
    常情難合。
  承前，被告周慶琮既知同案被告周文旺、羅福琳等人運輸大
    量槍、彈等物，自當聯絡「陳啟德」處理，然迄今被告周慶
    琮無法提出有關陳啟德之聯絡方式；縱如其所辯，係由「陳
    啟德」直接聯絡同案被告周文旺，非直接由其聯絡等語，被
    告周慶琮亦當催促同案被告周文旺盡速將該等槍、彈脫手，
    而無任憑該槍、彈長期在其掌握之理，是其辯解顯屬不實。
  被告周慶琮供稱向同案被告周文旺誆稱該槍、彈為其所有，
    然若如其言，自無由「陳啟德」聯絡同案被告周文旺前往提
    領槍、彈之可能，二者明顯矛盾，是其所辯，顯難採信。
  被告周慶琮自承於為警查獲前，要求同案被告即其弟周文旺
    將附表四所示槍、彈自臺東縣成功鎮藏匿處運至其位於屏東
    縣東港鎮之居所，並稱擬請他人鑑定有無殺傷力等語，然若
    附表四所示槍彈均為「陳啟德」所有，被告周慶琮自無另為
    鑑定之必要；且自第1 次走私槍、彈入境伊始，迄本案為警
    查獲時止，已有3 年之久，若被告周慶琮果對此有所疑問，
    自應及早為之。另被告周慶琮亦供稱曾交付槍、彈予蔡勝輝
    「鑑定」等語，但此顯與證人即同案被告蔡勝輝證述，係向
    被告周慶琮「購買」該批如附表三所示槍、彈等語不符，而
    對被告蔡勝輝而言，不論係供證為「鑑定」而由被告周慶琮
    轉讓、交付該槍、彈，抑或係向被告周慶琮購買該槍彈，對
    於其刑責並無任何影響（甚至其若只是代為鑑定而短期持有
    ，形式上似較有意長期持有而購入之情節有利），故其證詞
    應可採信，則不論是被告周慶琮所供交給同案被告蔡勝輝是
    為請其鑑定，或如證人即同案被告蔡勝輝所證係向被告周慶
    琮購買，均足見被告周慶琮有處分該槍、彈之意思與行為。
  綜上所述，被告周慶琮之辯解顯無可採。
  (2)再依同案被告即與周文旺共同搭乘漁船至海上載運槍、彈之
    羅福琳亦供稱其前往運輸該等物品係依被告周慶琮之指示，
    且先前亦曾與被告周慶琮共同前往菲律賓海域搬運槍、彈等
    物（此部分未據起訴）等語，衡諸同案被告羅福琳與被告周
    慶琮多年共同合作，且於漁船上僅只2 人為伴，若非彼此信
    賴，自無從面對凶險之海象，由此益徵被告周慶琮與同案被
    告羅福琳關係之深厚，證人即同案被告羅福琳更無誣陷被告
    周慶琮之可能，而若同案被告羅福琳或同案被告周文旺果係
    如被告周慶琮所辯，確係受「陳啟德」其人之脅迫，或與之
    共犯，而可主張或證明被告羅福琳係受「陳啟德」所迫，顯
    然有利於其量刑，衡情自應早早配合被告周慶琮所辯，但渠
    等非但未曾附和被告周慶琮上揭辯詞，甚至一再否定被告周
    慶琮此項辯解，仍堅稱係受被告周慶琮之指示運輸槍、彈，
    且僅其2 人為之等語，故足見被告周慶琮顯係指示同案被告
    周文旺、羅福琳至菲律賓海域運輸本案槍、彈之人無誤。
  (3)證人即同案被告周文旺、羅福琳均證稱其等將槍、彈運輸入
    境後，被告周慶琮負責將該槍、彈清點及藏放妥當，衡諸被
    告周慶琮另辯稱係將槍、彈交付同案被告蔡勝輝、證人黃春
    林鑑定等語，渠顯然明知該槍彈之所在，並積極為之處理，
    由之益見該槍、彈顯係其為自己走私入境無訛。
  3.況被告周慶琮及其辯護人對前開警詢時之自白，並未爭執其
    任意性，被告周慶琮更於本院審理時直承該次自白之任意性
    。參諸證人即同案被告周文旺、羅福琳之證述、扣案物品及
    前揭各該鑑定書、卷附漁船進出港紀錄清單、漁船進出港紀
    錄明細等證據，應認被告周慶琮該次警詢時所為不利於己之
    任意性自白堪予採信。故就此部分犯行，事證明確，應依法
    論科。
  (二)就事實欄二部分：
  1.訊據被告周慶琮固坦認有將如附表三所示之槍、彈自臺東藏
    匿處所攜至屏東縣東港鎮居所並交付予同案被告蔡勝輝，然
    否認有何未經許可販賣可發射子彈具殺傷力槍枝之情，辯稱
    ：伊係敦請同案被告蔡勝輝代為鑑定案外人陳啟德命同案被
    告即其弟周文旺運輸入境之槍、彈是否真正等語。經查：
  (1)該扣案槍枝確係自同案被告蔡勝輝處查扣，且均經鑑定具殺
    傷力等情，業經認定如上，且被告周慶琮坦認交付該槍、彈
    之情，是本件應審究者，係被告周慶琮將該槍彈交付予同案
    被告蔡勝輝，係以對價販賣，抑或僅係無對價之轉讓或出借
    ？
  (2)證人即同案被告蔡勝輝就上開槍、彈等物係向被告周慶琮購
    得等情，業於偵、審中均結證綦詳，衡諸同案被告蔡勝輝
    供述其槍、彈來源並未該當減刑要件，而無刻意誣攀被告周
    慶琮之必要；本件槍、彈之來源為被告周慶琮等情，亦為
    被告周慶琮所不爭，則無論證人即同案被告蔡勝輝證稱係給
    付相當代價向被告周慶琮購得，抑或係由被告周慶琮處無償
    取得，均於其無損，當無刻意為陷害被告周慶琮而誆稱係向
    被告周慶琮購買之情，是其所證述之內容，堪值採信。
  (3)被告周慶琮固以前開情詞置辯，然其供述，顯有下列前後矛
    盾及與事理不符之處：
  被告周慶琮先於99年3 月21日警詢及同年月25日、30日偵訊
    時均否認將扣案如附表三所示槍、彈交付同案被告蔡勝輝，
    至同年4 月9 日警詢中始改稱確有交付該槍、彈，惟辯稱係
    交付同案被告蔡勝輝鑑定，而非販賣等語，是其先後所辯已
    見扞格，而難以遽採。
  被告周慶琮辯稱係將該槍、彈交由同案被告蔡勝輝鑑定是否
    具殺傷力等語，然被告周慶琮既已供稱：該槍、彈係案外人
    陳啟德所有，與伊無關等語，則扣案槍、彈究竟有無殺傷力
    ，本即與其無關，是其所辯，顯然有違常情，且益見其避重
    就輕之情。
  況同案被告蔡勝輝供稱其並無鑑定槍枝之專業知能，且除本
    次查扣之槍、彈外，並未另外發現同案被告蔡勝輝有何持有
    槍、彈之犯行，尚無證據證明同案被告蔡勝輝熟稔於槍械之
    性能等資訊；故被告周慶琮何以認為同案被告蔡勝輝具有鑑
    定能力，亦堪質疑。
  (4)被告周慶琮販售附表三所示槍、彈予同案被告蔡勝輝之情既
    可認定如上，且其辯解亦無足採信，是被告周慶琮就此部分
    之犯行亦堪認定，應依法論科。
  (三)就事實欄三部分：
  1.訊據被告周慶琮於本院審理時坦認有意請證人黃春林代為查
    看扣案如附表四所示槍、彈是否係真正，而委由同案被告即
    其弟周文旺將槍、彈攜帶前來等語（本院卷(一)第223 頁背面
    參照），則就運輸部分之自白，核與同案被告周文旺、陳基
    誠之供述相符，且有扣案槍、彈可查，至該槍、彈經鑑定亦
    均具有殺傷力（卷附內政部警政署刑事警察局99年6 月2 日
    刑鑑字第0990072941號鑑定書參照），參諸該槍、彈係被告
    周慶琮所有等情，業經認定如前，是就此部分之犯行，被告
    周慶琮顯係明知而仍指示同案被告周文旺等人運輸之情無訛
    。
  2.就被告周慶琮欲將該槍、彈交付證人黃春林部分，除經其自
    白業如前述外，參諸(1)被告周慶琮與證人黃春林於99年3 月
    19日深夜迄20日清晨之通訊監察譯文，堪認被告周慶琮確與
    證人黃春林約定交付物品，且證人黃春林急於取得等情；(2)
    被告周慶琮於同案被告陳基誠將該槍、彈運輸返抵其位在東
    港鎮之居所後，隨即將該槍、彈置於停放於該址1 樓之車牌
    號碼ZS-0515 號自小客車中，並指示同案被告陳基誠操作鐵
    門，以便渠等駕車離開等情；則被告周慶琮前揭自白欲將該
    槍、彈交付證人黃春林等語亦應屬可採。
  3.證人黃春林固於本院審理時否認被告周慶琮欲將槍、彈交付
    予伊，然其就前開通訊監察譯文之意義，證稱係被告周慶琮
    向其索要旅館房間等語，亦顯然與譯文所示之文字不合，且
    其所證述之內容本係有關是否購買槍、彈等違法事宜，難期
    其能據實以告，是證人黃春林雖證稱被告周慶琮並無將槍、
    彈交付之意，亦無足為對被告周慶琮有利之認定。
  4.至公訴意旨固認被告周慶琮係將該槍、彈販賣予證人黃春林
    ，然除被告周慶琮、證人黃春林均否認上情外，自前揭通訊
    監察譯文亦無從覓得有關價金之商定等情，尚難遽認被告周
    慶琮有意交付該槍、彈未遂部分，係基於意圖營利而販賣之
    犯意所為，此外亦無證據證明被告周慶琮與證人黃春林就該
    槍、彈確有議定對價，故此部分難認確有販賣之情，附此敘
    明。
四、被告陳基誠部分：
  (一)訊據被告陳基誠固坦認確有駕駛車輛來回東港、臺東一情，
    惟否認有與同案被告周慶琮共同運輸槍枝、子彈及轉讓予證
    人黃春林未遂之犯行，辯稱伊不知道所載運之物為槍、彈等
    語，然查：
  1.被告陳基誠與同案被告周文旺將附表四所示槍、彈自同案被
    告周慶琮位在臺東縣成功鎮之住處運往其位在屏東縣東港鎮
    之居所等情，除經證人即同案被告周文旺結證綦詳外，並經
    共犯即同案被告周慶琮自白無誤，復有扣案物、員警當日跟
    監攝得之相片在卷可查（卷附高雄市政府警察局三民第二分
    局100 年5 月27日高市警三二分偵字第1000015490號函及其
    附件照片參照），且所運輸附表四所示之槍、彈亦已當場查
    扣，並有內政部警政署刑事警察局99年6 月2 日刑鑑字第09
    90072941號鑑定書確認該等物品均具有殺傷力，故本案就被
    告陳基誠部分所應審究者，應為被告陳基誠是否知悉所載運
    之物為槍、彈等違禁物。
  2.被告陳基誠固以前開情詞置辯，然其供述，顯有下列前後矛
    盾及與事理不符之處：
  (1)被告陳基誠於99年4 月16日警詢時供承：「我有懷疑周慶琮
    要我運送的是非法的槍械，但是我礙於先前受周慶琮收留的
    恩惠，所以第二次我為其運送一整袋飼料袋疑似槍械的東西
    返回臺東縣成功鎮某山上後，我就不敢再回屏東縣東港鎮○
    ○○路404 號周慶琮之住處居住了。（問：既如上述你懷疑
    為周慶琮所運送之物品為槍械後，即不敢再回屏東縣東港鎮
    ○○○路404 號居住，為何99年3 月20日你仍為周慶琮前往
    臺東縣成功鎮運送槍械，並回程後當場為本隊所查獲？）是
    周慶琮拜託我與周文旺一起回去臺東縣成功鎮再搭載周文旺
    回屏東縣東港鎮……（問：你對周慶琮指示你運送的東西是
    槍械等物品是否知情？）我雖然真的沒有問過周慶琮有關報
    紙包的東西為何物，但我有懷疑可能是槍械，所以我已經企
    圖脫離周慶琮，只是還沒有完全脫離就出事了。（問：你如
    何懷疑周慶琮委託運送的是槍械）一是東西的重量，一是報
    紙包裝之外形讓我懷疑是槍械。」等語，則被告陳基誠辯稱
    不知道所載運之物為何等語，已有可疑。
  (2)參諸警方對同案被告周慶琮實施通訊監察，其譯文載明被告
    陳基誠於99年3 月20日凌晨1 時37分許電詢同案被告周慶琮
    ，提及房子周遭有些奇怪的人，及有2 部車開過來停車後，
    車上的人均未下車等語，可見其明知其與同案被告周文旺正
    從事不法行為，且其為提醒同案被告周慶琮而警戒周邊人、
    事、物，若非明知所運之物為違禁物，且與同案被告周慶琮
    有犯意聯絡，當無可能有此對話，由此亦堪認被告陳基誠明
    知所運輸之物品確屬不法，且與同案被告周慶琮有犯意聯絡
    之情。
  (3)復參諸本件運輸過程均係趁星夜無人之際，且被告陳基誠不
    辭勞苦，依同案被告周慶琮之指示於一夜之間即駕車來回，
    足認渠可明知前往載運之物已有急需，且須掩人耳目等情；
    再依證人即當日跟監來回屏東－臺東之員警蔡宗霖於本院審
    理時證稱，被告陳基誠於途中刻意停車，以觀察有無遭人跟
    蹤等語，及前開監聽譯文中所示被告陳基誠對周遭環境之警
    覺心等情，益徵絕非被告陳基誠所辯僅僅純係開車搭載同案
    被告周文旺自臺東返回屏東之情，渠所辯顯然有悖常理。
  (4)被告陳基誠於本院審理時否認於運輸過程中接觸上開槍、彈
    ，更供稱於抵達東港後，該槍、彈等物係由同案被告周文旺
    攜帶下車等語，然渠於99年3 月20日警詢中、翌日（即同
    月21日）本院羈押庭中，均坦承該槍、彈係伊親自交給同案
    被告周慶琮等語無訛；再依跟監員警所攝得前揭採證照片
    所示，被告陳基誠於抵達東港鎮後，確有親手將該包裝該槍
    彈之塑膠袋提入同案被告周慶琮居所之內。是綜合上情，其
    所辯未接觸該槍、彈等語，顯與事實未合，足認有為己飾詞
    卸責之情。
  (5)況本件扣案之槍彈係屬違禁品，且運輸及轉讓槍彈乃屬最輕
    法定本刑5 年以上期徒刑之重罪，從事此非法行為之危險性
    極高，如果未交由彼此瞭解及信任之人處理，極有可能因此
    洩漏而被查緝。倘被告陳基誠與同案被告周慶琮、周文旺等
    人未達成協議，被告周慶琮當無由先任被告陳基誠單獨為其
    載運槍、彈；而於為警查獲當日同案被告周慶琮亦無由任意
    將運輸上開槍、彈之行為交由被告陳基誠與同案被告周文旺
    執行，同案被告周文旺亦無任意將該槍、彈交由被告陳基誠
    持交同案被告周慶琮，而平添遭緝獲或遭他人查覺之風險。
  (6)再以被告陳基誠既於警詢時供稱懷疑所載運之物品係槍、彈
    等違禁物，如渠確實無共犯之意，且有意脫離同案被告周慶
    琮等人，衡情自當避免接觸該槍、彈等物，再依員警查獲時
    照片所示，當時該槍、彈僅以報紙包裹，套以塑膠袋，自其
    外觀、重量即可顯然查覺為槍、彈等物，亦與被告陳基誠前
    開懷疑之內容相符，則被告陳基誠既稱前已因曾為被告周慶
    琮運送槍彈交付他人，為恐犯行遭查獲，有意脫離被告周慶
    琮，此番又為被告周慶琮自臺東將上開槍、彈運輸至屏東，
    且於顯可自外觀及重量發覺袋中為槍枝、子彈之情形下，於
    甫下車之際即為被告周文旺將附表四所示槍、彈拿下車，未
    有任何猶豫、質疑或拒絕之情，顯然早知所運輸之物為槍、
    彈，且基於與同案被告周慶琮、周文旺共犯之意而運輸。
  (7)案發當日證人黃春林多次打電話給被告陳基誠而未通話，已
    經證人黃春林及被告陳基誠供證明確，可見被告周慶琮已告
    知證人黃春林關於被告陳基誠為其共犯之一員，故將被告陳
    基誠之聯絡電話及查獲當日係由被告陳基誠運輸扣案如附表
    四所示槍、彈等事宜先行告知證人黃春林，此益徵被告陳基
    誠確與被告周慶琮對於運輸附表四所示槍、彈有犯意聯絡之
    情。
  (8)復參諸員警蔡宗霖於本院審理時證稱有關當時查獲之情形，
    係同案被告周慶琮在停放於該址1 樓之車牌號碼ZS-0515 號
    自小客車副駕駛座，並將該槍、彈置於該位置上，而被告陳
    基誠在該址1 樓操作鐵捲門；再以同案被告周文旺證稱伊返
    回東港鎮上址後，即上樓休息等語，亦核與員警蔡宗霖證稱
    係在樓上將其緝獲等語相符。是堪認當時在樓下操作鐵捲門
    之被告陳基誠，當係準備於開門之後，坐上上開ZS-0515 號
    自小客車之駕駛座，以便駕駛該車與同案被告周慶琮前往交
    付該槍、彈。由此益徵被告陳基誠知悉同案被告周慶琮所欲
    交付予他人之物為槍、彈等情明確。
  (9)故被告陳基誠辯稱不知載運之物係槍、彈等語，顯不可採。
  (二)至同案被告周慶琮與證人黃春林間業就槍、彈之交付達成合
    意等節，亦經認定如前；被告陳基誠既明知渠等所將交付之
    物係其所運輸之槍、彈，則渠與同案被告周慶琮間確有犯意
    聯絡及行為分擔之情，亦足認定。
  (三)綜上所述，被告陳基誠共同運輸如附表五所示槍、彈及共同
    轉讓前開槍、彈未遂等犯行，均洵足認定，應依法論科。
參、論罪科刑：
一、就事實欄一部分：
  (一)按槍械、子彈以及其他兵器（包括零件、附件）均係行政院
    所公告之甲類管制進出口物品，且係槍砲彈藥刀械管制條例
    所定非經主管機關許可，不得運輸之槍砲、子彈。再按關於
    槍砲彈藥刀械管制條例所定之「運輸」包括國際間及國內而
    言，即由甲地運送到乙地之行為，謂之運輸，此與懲治走私
    條例係以國境進出之完成與否作為犯罪既、未遂標準不同；
    且「運輸」不以為他人輸送為必要，即為自己輸送者亦包括
    在內（最高法院86年度台上字第1314號、94年度台上字第60
    69號判決同此意旨）。次按所謂「運輸」，係本於運輸意思
    而搬運輸送而言，倘其有此意圖者，一有搬運輸送之行為，
    犯罪即已成立，並非以運抵目的地為完成犯罪之要件。且縱
    係零星或短途持送，除顯然無運輸之認識或意圖，得認為單
    純持有外，亦應論以該罪（最高法院93年度台上字第14 72
    號判決、司法院院解字第3541號、第3853號解釋可資參照）
    。
  (二)是核被告周慶琮、周文旺、羅福琳就事實欄一部分，於附表
    一所示時間分別私運如附表二、三、四所示槍枝、子彈及主
    要組成零件進口之行為，各係違反槍砲彈藥刀械管制條例第
    7 條第1 項之未經許可運輸槍砲罪、同條例第8 條第1 項之
    未經許可運輸可發射子彈具殺傷力槍枝罪、同條例第12條第
    1 項之未經許可運輸子彈罪、同條例第13條運輸槍砲主要組
    成零件罪，及懲治走私條例第2 條第1 項之私運管制物品進
    口罪。其運輸而持有之低度行為，為運輸之高度行為所吸收
    ，不另論罪，附此敘明。
  (三)被告周慶琮、周文旺、羅福琳間，就上開附表一所示6 罪，
    均有犯意聯絡及行為分擔，均為共同正犯。至扣案如附表二
    、三、四所示之物，分別包含制式及非制式之長短槍、衝鋒
    槍、卡柄槍、子彈及槍榴彈（核屬槍砲彈藥刀械管制條例所
    稱之「砲彈」，有內政部100 年2 月21日前揭函在卷可查）
    、主要組成零件等物，然上開扣案物，係分別扣自不同地點
    （均詳該附表所示），而查獲地點亦非依渠等運輸次序存放
    ，是難以究明扣案槍、彈及其從物分別係由被告周慶琮、周
    文旺、羅福琳等人共同於何次犯行中，運輸入境；被告周文
    旺雖供稱前3 次走私進來的數量較少，第4、5、6 次則有運
    輸長槍，且除槍榴彈部分係於渠等第4 次運輸時載運入境外
    ，其餘品項、數量均不詳等語（本院卷(一)第204 頁參照），
    然亦無從區別渠所稱之長槍、手槍等各係扣案之何物。是應
    認被告周慶琮、周文旺、羅福琳於各次運輸行為中，均以一
    行為同時觸犯上開5 罪名，為想像競合犯，均應從最重之未
    經許可運輸槍砲罪處斷。
  (四)槍砲彈藥刀械管制條例第7 條固於被告周慶琮等人第1 次運
    輸後即97年11月26日修正，然僅將原條文中之「」字變更
    為「砲」字，是法律並未實質上變更，自無新舊法比較之必
    要，併此敘明。
二、就事實欄二、三部分之犯行：
  (一)核被告周慶琮就事實欄二所示將附表三所示之槍、彈，及被
    告周慶琮、周文旺、陳基誠就事實欄三所示將附表四之槍彈
    自臺東縣成功鎮運輸至屏東縣東港鎮部分之所為，係犯槍砲
    彈藥刀械管制條例第8 條第1 項之未經許可運輸可發射子彈
    具殺傷力槍枝罪、同條例第12條第1 項之未經許可運輸子彈
    罪；其持有本件槍彈之低度行為應為運輸本件槍彈之高度行
    為所吸收，不另論罪。上開被告分別於事實欄二、三所示，
    各於同一時間以一行為運輸本件槍彈而觸犯數罪名，為想像
    競合犯，均各應從一重之未經許可運輸其他可發射子彈具殺
    傷力之槍枝罪處斷。
  (二)核被告周慶琮就事實欄二部分將附表三所示槍、彈販賣予被
    告蔡勝輝之所為，係犯槍砲彈藥刀械管制第8 條第1 項未經
    許可販賣其他可發射子彈具殺傷力之槍枝罪，以及同條例第
    12條第1 項未經許可販賣子彈罪。其持有本件槍彈之低度行
    為應為販賣本件槍彈之高度行為所吸收，不另論罪。被告同
    時地以一行為販賣本件槍彈而觸犯數罪名，為想像競合犯，
    應從一重之未經許可販賣其他可發射子彈具殺傷力之槍枝罪
    處斷。核被告蔡勝輝於事實欄二部分所為，係犯槍砲彈藥刀
    械管制條例第8 條第4 項未經許可無故持有其他可發射子彈
    具殺傷力之槍枝罪。
  (三)再按刑法上一行為而觸犯數罪名之想像競合犯存在之目的，
    在於避免對於同一不法要素予以過度評價，其所謂「同一行
    為」係指所實行者為完全或局部同一之行為而言。因此刑法
    修正刪除牽連犯之規定後，於修正前原認屬於方法目的或原
    因結果之不同犯罪，其間果有實行之行為完全或局部同一之
    情形，應得依想像競合犯論擬。又毒品危害防制條例第四條
    所稱之運輸毒品，係指轉運輸送毒品之謂。運輸毒品按其性
    質或結果，並非當然含有販賣之成分，難謂其間有吸收關係
    。故刑法修正刪除牽連犯之規定後，行為人意圖營利販入毒
    品，運輸他地交付買受人，以完成賣出行為，其運輸與販賣
    毒品間，行為局部同一，應按想像競合犯處斷（最高法院97
    年度臺上字第3494號判決要旨參照）。
  (四)被告周慶琮、周文旺、陳基誠間，就本件事實欄三部分之犯
    行，均有犯意聯絡及行為分擔，均為共同正犯。再依前開說
    明，被告周慶琮於事實欄二所示販賣附表三所示槍彈予被告
    蔡勝輝，及被告周慶琮、周文旺、陳基誠於事實欄三轉讓附
    表四所示槍彈予證人黃春林而未遂部分，固分別係犯槍砲彈
    藥刀械管制條例第8 條第1 項、第12條第1 項之未經許可販
    賣其他可發射子彈具殺傷力之槍枝、子彈罪，及第8 條第5
    項、第2 項、同條例第12條第5 項、第2 項之未經許可轉讓
    其他可發射子彈具殺傷力之槍枝、子彈未遂等罪，然應與前
    揭非法運輸槍、彈等罪為想像競合之一罪關係，故就事實欄
    二部分，應論以較重之未經許可販賣其他可發射子彈具殺傷
    力之槍枝罪；事實欄三部分，應論以較重之未經許可運輸其
    他可發射子彈具殺傷力之槍枝罪，附此敘明。
  (五)至前開轉讓未遂部分，公訴意旨固認係犯同條例第8 條第5
    項、第1 項、第12條第5 項、第1 項之販賣未遂罪，然因基
    本社會事實相同，本院自應予以審理，並變更其起訴法條如
    上。另本院於審判程序中業已明確告知檢察官、被告及其辯
    護人此部分罪名之變更（本院100 年7 月26日審理筆錄第90
    頁參照），已足確保被告之訴訟防禦權，併予敘明。
三、被告周慶琮就事實欄一所示6 罪（即6 個非法運輸槍砲罪）
    、事實欄二所示之罪（即1 個販賣其他可發射子彈具殺傷力
    槍枝罪）、事實欄三所示之罪（即1 個運輸其他可發射子彈
    具殺傷力槍枝罪）間，被告周文旺就事實欄所示6 罪（即6
    個非法運輸槍砲罪）及事實欄三所示之罪（即1 個運輸其他
    可發射子彈具殺傷力槍枝罪）間，被告羅福琳就事實欄一所
    示6 罪（即6 個非法運輸槍砲罪）間，犯意均各別，時、地
    、行為且互殊，均應分論併罰。至被告周慶琮、周文旺就事
    實欄三所示未經許可運輸可發射子彈具殺傷力槍枝罪部分與
    事實欄一所示非法運輸槍砲各罪間，時、地顯然區隔甚遠，
    顯非基於同一犯意而接續執行，自無從論以一罪，附此敘明
    。
四、減刑部分：
  (一)按槍砲彈藥刀械管制條例第18條第4 項前段規定「犯本條例
    之罪，於偵查或審判中自白，並供述全部槍砲、彈藥、刀械
    之來源及去向，因而查獲或因而防止重大危害治安事件之發
    生者，減輕或免除其刑。」依其犯罪形態，倘該槍砲、彈藥
    、刀械已經移轉持有，而兼有來源及去向者，固應供述全部
    之來源及去向，始符合上開規定。倘其犯罪行為，僅有來源
    而無去向，或僅有去向而無來源者，祇要供述全部來源，或
    全部去向，因而查獲或因而防止重大危害治安事件之發生時
    ，即符合減輕或免除其刑之規定，並非謂該犯罪行為，必須
    兼有來源及去向，始有該條項之適用。否則情節較重者（兼
    有來源及去向），合於減免之規定，情節較輕者（僅有來源
    而無去向，或僅有去向而無來源），反而不合於減免之規定
    ，豈不造成輕重失衡。本件被告周文旺、羅福琳業於偵查中
    自白犯罪，且供述全部槍彈之來源係渠等共同駕駛漁船於附
    表一所示時、地前往菲律賓運輸，並經警因而查獲如附表二
    所示槍、彈等情，有偵訊筆錄、搜索、扣押筆錄及現場照片
    等在卷可查，揆諸上開說明，被告周文旺、羅福琳所為均合
    於槍砲彈藥刀械管制條例第18條第4 項前段規定，茲依法減
    輕其刑。
  (二)依證人保護法第14條第1 項規定，倘該法第2 條所列刑事案
    件之被告或犯罪嫌疑人，於偵查中供述與案情有重要關係之
    待證事項或其他正犯或共犯之犯罪事證，因而使檢察官得以
    追訴該案之其他正犯或共犯者，以經檢察官事先同意者為限
    ，就其因供述所涉之犯罪，減輕或免除其刑。立法意旨係在
    於鼓勵被告或犯罪嫌疑人供出其共犯結構之成員，俾能除惡
    務盡，澈底打擊重大犯罪，重在對於其他成員之追查訴究，
    期能一網打盡、繩之以法；其寬典之適用對象，為該法第2
    條所定之重大刑案被告或犯嫌；前提要件，須事先經檢察官
    同意，隱有協商之意；以槍砲彈藥刀械管制條例之刑事案件
    而言，僅於該條例第7 條、第8 條、第12條及第13條之犯罪
    有證人保護法減免其刑規定之適用，其餘第9 條、第14條及
    第15條之犯罪，則不適用之。但該條例第18條第4 項前段另
    定：「犯本條例之罪，於偵查或審判中自白，並供述全部槍
    砲、彈藥、刀械之來源及去向，因而查獲或因而防止重大危
    害治安事件之發生者，減輕或免除其刑。」此寬典之適用對
    象，普及於犯該條例之所有犯罪，且不須事先經檢察官同意
    ；立法旨趣在於鼓勵被告自白，尋出全部管制物品，防免繼
    續流落在外，危害社會治安，雖亦會供出他人（非共同正犯
    或其他共犯），但重在槍砲、彈藥、刀械之取出、清繳。足
    見二種法律之寬典效果雖相同，然而規範目的有別，適用範
    圍不一，僅有部分合致，如同時充足各該減免其刑之規定要
    件，法律既無類似想像競合犯從一重處斷之規定，如上所述
    ，減刑時，自應依刑法第70條規定予以遞減，始足提供更多
    誘因，鼓勵犯罪人一再採取有利於己之配合作為，達致全體
    法規範之目的，並符罪刑相當原則。本件被告周文旺於偵查
    中經檢察官事先同意，供述共同正犯周慶琮之犯罪事證，因
    而使檢察官得以追訴共同正犯周慶琮之情，亦有99年3 月25
    日偵訊筆錄可憑（臺灣屏東地方法院檢察署99年度偵字第29
    78號卷第40頁參照），揆諸上開說明，被告周文旺所為亦合
    於證人保護法第14條第1 項規定，茲依法減輕其刑，並遞減
    之。
五、爰審酌：
  (一)被告周慶琮並無前科，有其臺灣高等法院被告前案紀錄表在
    卷可查，然其聯絡菲律賓方面蒐購槍、彈，並以漁船夾藏方
    式走私運輸槍、彈進口，數量龐大，其中並有多數係制式槍
    枝，種類齊備，火力強大，萬一不慎流入市面，必有諸多為
    非作歹之徒恃強作惡，對國內治安將造成重大之危害，惡性
    實屬重大；且自96年間起一再犯案，不知自制，第一次固然
    運輸槍彈之數量較少，然其後歷次均增加，且非法運輸之槍
    枝更包含制式手槍、衝鋒槍、步槍等物，子彈累積多達數萬
    發，更包含槍榴彈（依內政部前揭100 年2 月21日函所示，
    係屬槍砲彈藥刀械管制條例第4 條第1 項第2 款之「砲彈」
    ）；於運輸入境後，復加以販售流通，使槍枝、子彈於國內
    流竄，嚴重影響民眾對安寧生活之期待，並使國人對家戶安
    全及人身保障失去信心，亦使治安機關及警察人員於執勤時
    增添不必要之風險；復參諸其於犯後始終否認犯行，且於本
    案中係屬首腦人物，指揮同案被告周文旺、羅福琳、陳基誠
    等人一再為不法犯行，犯後一再翻異其供詞，又拒不供出槍
    枝、子彈等物之藏匿地點，犯後未見悔意等一切情狀，分別
    量處如主文所示之刑，及就罰金部分，諭知如主文所示易服
    勞役之折算標準，並就諭知無期徒刑部分，一併宣告褫奪公
    權終身，並定其應執行之刑，以示懲儆。
  (二)被告周文旺亦無前科，素行尚佳，有其臺灣高等法院被告前
    案紀錄表附卷可佐，渠明知槍、彈均係管制物品，仍聽從同
    案被告即其兄周慶琮之指示，一再駕駛漁船前往菲律賓海域
    接駁槍、彈，並運輸入境，且載運數量之多、次數之繁，已
    屬少見，嚴重影響國內治安；然其犯後尚知坦承犯行，並協
    助檢、警起獲大批槍、彈，防免該批槍、彈流入歹徒手中持
    以犯案，足認其犯後態度確屬良好，且深具悔意之情，爰分
    別量處如主文所示之刑，及就罰金部分，諭知如主文所示易
    服勞役之折算標準，並定其應執行刑。末查被告周文旺並無
    前科，如前述及，其歷經本件刑事偵審程序，已知認罪服法
    ，堪信其等得有警惕，而無再犯之虞，本院認基於國家社會
    之資源有效配置及被告個人未來生活規劃等考量，非無暫緩
    執行刑罰餘地，斟酌檢察官之建議，是其所受宣告之刑，以
    暫不執行為適當，爰宣告緩刑5 年，勵予自新。
  (三)被告羅福琳於本案犯刑期間，因另犯竊盜案件，經法院判處
    拘役50日確定，而於98年2 月4 日易科罰金執行完畢（不構
    成累犯），有其臺灣高等法院被告前案紀錄表附卷可佐，素
    行欠佳，渠明知槍、彈均係管制物品，仍聽從同案被告周慶
    琮之指示，多次協同駕駛漁船前往菲律賓海域接駁槍、彈，
    並運輸入境，再自其中拿取附表二編號63、64、65、66所示
    之制式半自動手槍、彈匣及子彈等物，而自行持有，所為嚴
    重影響國內治安；然其犯後尚知坦承犯行，並協助檢、警起
    獲大批槍、彈，防免該批槍、彈流入歹徒手中持以犯案，足
    認其犯後態度尚稱良好，並具悔意，爰分別量處如主文所示
    之刑，及就罰金部分，諭知如主文所示易服勞役之折算標準
    ，並定其應執行刑。
  (四)被告陳基誠前無犯罪科刑紀錄，有其臺灣高等法院被告前案
    紀錄表在卷可查，渠明知槍彈均係管制物品，且具殺傷力，
    而為法律所禁止持有、運送之物，然竟聽從同案被告周慶琮
    之指示，駕駛車輛自臺東縣成功鎮將槍、彈運送至屏東縣東
    港鎮，所為實屬不該，且犯後始終否認犯行，未見其確具悔
    意之情，然兼衡其於案發時年僅22歲，涉世未深，於本案係
    從屬於同案被告周慶琮之指示，尚非首惡元兇等一切情狀，
    爰量處如主文所示之刑，及就罰金部分，諭知如主文所示易
    服勞役之折算標準。
  (五)被告蔡勝輝前於75年間因犯傷害罪，經法院判處有期徒刑3
    月確定，但於最近5 年內並無犯罪科刑紀錄，有其臺灣高等
    法院被告前案紀錄表附卷可參，渠明知非法持有可發射子彈
    具殺傷力之槍枝、子彈，對社會治安造成之隱藏危害甚大，
    為法律所嚴加取締，竟仍予以持有，其行為對社會安全威脅
    嚴重，不可謂無所戕害，惡性非輕，不宜輕縱，惟考量被告
    雖持有上開槍枝、子彈，但尚查無其持以實際從事不法活動
    ，且持有該等具殺傷力之槍、彈僅約1 小時餘即遭全程監控
    之員警查獲，持有時間非長，並念及其於犯罪後已坦承犯行
    ，尚有悔意等一切情狀，量處如主文所示之刑，併就罰金部
    分，諭知如主文所示易服勞役之折算標準。
六、沒收部分：
  (一)按共同正犯因相互間利用彼此行為，以遂行其等犯意之實現
    ，本於責任共同原則，對於共犯自均應為沒收之諭知（最高
    法院91年度臺上字第5583號、89年度臺上字第6946號判決意
    旨參照）。
  (二)就事實欄一部分所示之非法運輸槍砲罪部分：
  1.扣案如附表二、三、四所示之物，均係被告周慶琮、周文旺
    、羅福琳於事實欄一部分所示非法運輸之槍、彈及其從物，
    有附表二、三、四所示之鑑定書在卷可稽，應認均係違禁物
    ，應依刑法第38條第1 項第1 款之規定均予沒收。至試射之
    子彈部分（數量各詳如附表二、三、四備註欄所示），經試
    射後已非子彈，不具殺傷力，而失其違禁物之性質，爰不予
    宣告沒收。
  2.惟查：本件扣案如附表二、三、四所示之物，係分別扣自不
    同地點（均詳該附表所示），而查獲地點亦非依渠等運輸次
    序存放，是難以究明扣案槍、彈及其從物分別係由被告周慶
    琮、周文旺、羅福琳等人共同於何次犯行中，運輸入境。然
    上開槍、彈及其從物既係被告周慶琮等人分別於附表一所示
    6 次之犯行運輸，除附表二編號68、71經被告周文旺供稱係
    於第4 次運輸（本院卷(一)第204 頁背面參照）外，其餘均無
    從區辨，自應於歷次項下均宣告沒收，以免輕縱。至附表二
    編號68、69、70所示之物，均係附掛於槍枝使用，應認為槍
    枝之從物；除附表二編號68依前揭說明得確定為第4 次運輸
    之物外，前開物品均無法依其查扣時之態樣確定係何槍枝之
    從物，惟其顯然屬於違禁物之一部分，即應依前開說明併予
    於運輸所得附著使用之槍枝之該次項下併諭知沒收，附此敘
    明。
  (三)扣案如附表三所示之物，係被告蔡勝輝所有之物，且均係具
    有殺傷力之槍、彈，亦有附表三所示之鑑定書附卷可查，足
    認係違禁物，應依刑法第38條第1 項第1 款之規定併予諭知
    沒收（已經試射之子彈部分除外）。
  (四)扣案如附表四所示之物，均係被告周慶琮、周文旺、陳基誠
    於事實欄三部分所示非法運輸之槍、彈，有附表四所示之鑑
    定書在卷可稽，均係違禁物無誤，應依刑法第38條第1 項第
    1 款之規定均併予該項下諭知沒收（已經試射之子彈部分除
    外）。
  (五)附表五所示之物部分：
  1.編號3 、4 、5 雖均係制式槍枝、子彈（詳附表五所示鑑定
    書），而堪認屬於違禁物無誤；然此部分扣案物品是否與本
    件被告周慶琮等人有關，尚難遽以代為轉送警局之證人即計
    程車駕駛傳聞自某不詳成年男子之證詞即可認定，爰不併予
    諭知沒收；然此部分尚得由檢察官另行單獨聲請宣告沒收，
    茲不贅言。編號6 、7 部分係前開槍、彈之外包裝，自亦難
    認與本案相關，亦無從併予諭知宣告沒收。
  2.至附表五所示其餘扣案物部分，均非違禁物（編號2 部分因
    業經試射，而失其違禁物之性質），縱分別屬各被告所有，
    然編號8 、11、12、13、14、15、16、17、18、19、20、21
    、22、23、24、25、26、27、28、29、30部分難認與本案相
    關，編號1 、9 、10、31、32部分雖分別與本案相關，惟尚
    無沒收之必要，爰均不諭知沒收，附此敘明。
據上論斷，應依刑事訴訟法第299 條第1 項前段、第300 條，槍
砲彈藥刀械管制條例第7 條第1 項、第8 條第1 項、第8 條第4
項、第12條第1 項、第4 項、第13條第1 項、第18條第4 項前段
，懲治走私條例第2 條第1 項，刑法第11條、第28條、第55條、
第42條第3 項、第5 項、第38條第1 項第1 款、第37條第1 項、
第51條第3 款、第4 款、第5 款、第7 款、第8 款、第9 款、第
10款、第66條、第74條第1 項第1 款，證人保護法第14條第1項
，判決如主文。
本案經檢察官許英輝到庭執行職務
中    華    民    國   100    年    8     月    9     日
                  刑事第四庭    審判長法  官  莊鎮遠
                                      法  官  蔡玉雪
                                      法  官  李謀榮
以上正本證明與原本無異。
如不服本判決應於收受判決後10日內向本院提出上訴書狀，並
應敘述具體理由；其未敘述上訴理由者，應於上訴期間屆滿後
20日內向本院補提理由書（均須按他造當事人之人數附繕本）
「切勿逕送上級法院」。
中    華    民    國   100    年    8     月    9     日
                                      書記官  蔡進吉
附表一
┌──┬──────────┬────────────────┬─────────────┬──────────────────────────┐
│編號│時間                │出發及返航地點                  │接駁軍火地點              │主文                                                │
├──┼──────────┼────────────────┼─────────────┼──────────────────────────┤
│1   │96年5 月2 日至同月8 │臺東縣成功鎮新港漁港            │臺灣往菲律賓方向第9 島嶼（│周慶琮共同犯非法運輸槍砲罪，處有期徒刑玖年，併科罰金│
│    │日間                │                                │即尖石島）附近海面        │新臺幣貳佰萬元，罰金如易服勞役，以罰金總額與壹年之日│
│    │                    │                                │                          │數比例折算，扣案如附表二（除編號71外）、三、四所示之│
│    │                    │                                │                          │物均沒收。                                          │
│    │                    │                                │                          │周文旺共同犯非法運輸槍砲罪，處有期徒刑壹年，併科罰金│
│    │                    │                                │                          │新臺幣貳拾萬元，罰金如易服勞役，以新臺幣貳仟元折算壹│
│    │                    │                                │                          │日，扣案如附表二（除編號71外）、三、四所示之物均沒收│
│    │                    │                                │                          │。                                                  │
│    │                    │                                │                          │羅福琳共同犯非法運輸槍砲罪，處有期徒刑貳年捌月，併  │
│    │                    │                                │                          │科罰金新臺幣伍拾萬元，罰金如易服勞役，以新臺幣貳仟元│
│    │                    │                                │                          │折算壹日，扣案如附表二（除編號71外）、三、四所示之物│
│    │                    │                                │                          │均沒收。                                            │
├──┼──────────┼────────────────┼─────────────┼──────────────────────────┤
│2   │97年4 月29日至5 月6 │同上                            │臺灣往菲律賓方向第9 或第10│周慶琮共同犯非法運輸槍砲罪，處有期徒刑拾貳年，併科罰│
│    │日間                │                                │島嶼附近海面              │金新臺幣伍佰萬元，罰金如易服勞役，以罰金總額與壹年之│
│    │                    │                                │                          │日數比例折算，扣案如附表二（除編號71外）、三、四所示│
│    │                    │                                │                          │之物均沒收。                                        │
│    │                    │                                │                          │周文旺共同犯非法運輸槍砲罪，處有期徒刑壹年肆月，併科│
│    │                    │                                │                          │罰金新臺幣壹佰萬元，罰金如易服勞役，以新臺幣參仟元折│
│    │                    │                                │                          │算壹日，扣案如附表二（除編號71外）、三、四所示之物均│
│    │                    │                                │                          │沒收。                                              │
│    │                    │                                │                          │羅福琳共同犯非法運輸槍砲罪，處有期徒刑參年，併科罰金│
│    │                    │                                │                          │新臺幣貳佰萬元，罰金如易服勞役，以                  │
│    │                    │                                │                          │罰金總額與壹年之日數比例折算，扣案如附表二（除編號71│
│    │                    │                                │                          │外）、三、四所示之物均沒收。                        │
├──┼──────────┼────────────────┼─────────────┼──────────────────────────┤
│3   │98年8 月15日至同月21│同上                            │臺灣往菲律賓方向第9 島嶼（│周慶琮共同犯非法運輸槍砲罪，處有期徒刑拾伍年，併科罰│
│    │日間                │                                │即尖石島）附近海面        │金新臺幣捌佰萬元，罰金如易服勞役，以罰金總額與壹年之│
│    │                    │                                │                          │日數比例折算，扣案如附表二（除編號71外）、三、四所示│
│    │                    │                                │                          │之物均沒收。                                        │
│    │                    │                                │                          │周文旺共同犯非法運輸槍砲罪，處有期徒刑壹年伍月，併科│
│    │                    │                                │                          │罰金新臺幣壹佰伍拾萬元，罰金如易服勞役，以罰金總額與│
│    │                    │                                │                          │壹年之日數比例折算，扣案如附表二（除編號71外）、三、│
│    │                    │                                │                          │四所示之物均沒收。                                  │
│    │                    │                                │                          │羅福琳共同犯非法運輸槍砲罪，處有期徒刑參年貳月，併科│
│    │                    │                                │                          │罰金新臺幣參佰萬元，罰金如易服勞役，以罰金總額與壹年│
│    │                    │                                │                          │之日數比例折算，扣案如附表二（除編號71外）、三、四所│
│    │                    │                                │                          │示之物均沒收。                                      │
├──┼──────────┼────────────────┼─────────────┼──────────────────────────┤
│4   │98年11月4 日至同月9 │同上                            │同上                      │周慶琮共同犯非法運輸槍砲罪，處無期徒刑，併科罰金新臺│
│    │日間                │                                │                          │幣壹仟萬元，罰金如易服勞役，以罰金總額與壹年之日數比│
│    │                    │                                │                          │例折算，褫奪公權終身，扣案如附表二、三、四所示之物均│
│    │                    │                                │                          │沒收。                                              │
│    │                    │                                │                          │周文旺共同犯非法運輸槍砲罪，處有期徒刑壹年陸月，併科│
│    │                    │                                │                          │罰金新臺幣參佰萬元，罰金如易服勞役，以罰金總額與壹年│
│    │                    │                                │                          │之日數比例折算，扣案如附表二、三、四所示之物均沒收。│
│    │                    │                                │                          │羅福琳共同犯非法運輸槍砲罪，處有期徒刑參年陸月，併科│
│    │                    │                                │                          │罰金新臺幣伍佰萬元，罰金如易服勞役，以罰金總額與壹年│
│    │                    │                                │                          │之日數比例折算，扣案如附表二、三、四所示之物均沒收。│
├──┼──────────┼────────────────┼─────────────┼──────────────────────────┤
│5   │99年1 月3 日至同月10│同上                            │同上                      │周慶琮共同犯非法運輸槍砲罪，處無期徒刑，併科罰金新臺│
│    │日間                │                                │                          │幣壹仟萬元，罰金如易服勞役，以罰金總額與壹年之日數比│
│    │                    │                                │                          │例折算，褫奪公權終身，扣案如附表二（除編號71外）、三│
│    │                    │                                │                          │、四所示之物均沒收。                                │
│    │                    │                                │                          │周文旺共同犯非法運輸槍砲罪，處有期徒刑壹年陸月，併科│
│    │                    │                                │                          │罰金新臺幣參佰萬元，罰金如易服勞役，以罰金總額與壹年│
│    │                    │                                │                          │之日數比例折算，扣案如附表二（除編號71外）、三、四所│
│    │                    │                                │                          │示之物均沒收。                                      │
│    │                    │                                │                          │羅福琳共同犯非法運輸槍砲罪，處有期徒刑參年陸月，併科│
│    │                    │                                │                          │罰金新臺幣伍佰萬元，罰金如易服勞役，以罰金總額與壹年│
│    │                    │                                │                          │之日數比例折算，扣案如附表二（除編號71外）、三、四所│
│    │                    │                                │                          │示之物均沒收。                                      │
├──┼──────────┼────────────────┼─────────────┼──────────────────────────┤
│6   │99年2 月6 日至同月10│同上                            │同上                      │周慶琮共同犯非法運輸槍砲罪，處無期徒刑，併科罰金新臺│
│    │日間                │                                │                          │幣壹仟萬元，罰金如易服勞役，以罰金總額與壹年之日數比│
│    │                    │                                │                          │例折算，褫奪公權終身，扣案如附表二（除編號71外）、三│
│    │                    │                                │                          │、四所示之物均沒收。                                │
│    │                    │                                │                          │周文旺共同犯非法運輸槍砲罪，處有期徒刑壹年陸月，併科│
│    │                    │                                │                          │罰金新臺幣參佰萬元，罰金如易服勞役，以罰金總額與壹年│
│    │                    │                                │                          │之日數比例折算，扣案如附表二（除編號71外）、三、四所│
│    │                    │                                │                          │示之物均沒收。                                      │
│    │                    │                                │                          │羅福琳共同犯非法運輸槍砲罪，處有期徒刑參年陸月，併科│
│    │                    │                                │                          │罰金新臺幣伍佰萬元，罰金如易服勞役，以罰金總額與壹年│
│    │                    │                                │                          │之日數比例折算，扣案如附表二（除編號71外）、三、四所│
│    │                    │                                │                          │示之物均沒收。                                      │
└──┴──────────┴────────────────┴─────────────┴──────────────────────────┘
附表二
┌───┬─────────┬──────┬─────────┬─────────────┬────────────┬─────────────┐
│編號  │品名              │數量        │管制編號          │鑑定書                    │查扣地點                │備註                      │
├───┼─────────┼──────┼─────────┼─────────────┼────────────┼─────────────┤
│1     │制式TAURUS廠PT24/7│1 支（含彈匣│0000000000        │內政部警政署刑事警察局99年│臺東縣成功鎮○○路及子山│                          │
│      │PRO 型9mm 口徑半自│2 個）      │                  │4 月27日刑鑑字第0990043281│區○○道路旁工寮內      │                          │
│      │動手槍            │            │                  │號鑑定書                  │                        │                          │
├───┼─────────┼──────┼─────────┼─────────────┼────────────┼─────────────┤
│2     │制式TAURUS廠PT908 │1 支（含彈匣│0000000000        │同上                      │同上                    │                          │
│      │型9mm 口徑半自動手│2 個）      │                  │                          │                        │                          │
│      │槍                │            │                  │                          │                        │                          │
├───┼─────────┼──────┼─────────┼─────────────┼────────────┼─────────────┤
│3     │制式TAURUS廠PT24/7│1 支（含彈匣│0000000000        │同上                      │同上                    │                          │
│      │PRO 型0.40吋口徑半│2 個）      │                  │                          │                        │                          │
│      │自動手槍          │            │                  │                          │                        │                          │
├───┼─────────┼──────┼─────────┼─────────────┼────────────┼─────────────┤
│4     │仿Para-Ordnance 廠│1 支（含彈匣│0000000000        │同上                      │同上                    │                          │
│      │9mm 口徑半自動手槍│2 個）      │                  │                          │                        │                          │
├───┼─────────┼──────┼─────────┼─────────────┼────────────┼─────────────┤
│5     │仿Para-Ordnance 廠│1 支（含彈匣│0000000000        │同上                      │同上                    │                          │
│      │9mm 口徑半自動手槍│2 個）      │                  │                          │                        │                          │
├───┼─────────┼──────┼─────────┼─────────────┼────────────┼─────────────┤
│6     │仿Para-Ordnance 廠│1 支（含彈匣│0000000000        │同上                      │同上                    │                          │
│      │9mm 口徑半自動手槍│2 個）      │                  │                          │                        │                          │
├───┼─────────┼──────┼─────────┼─────────────┼────────────┼─────────────┤
│7     │仿Para-Ordnance 廠│1支         │0000000000        │同上                      │同上                    │                          │
│      │P18 ‧9 型9mm 口徑│            │                  │                          │                        │                          │
│      │半自動手槍        │            │                  │                          │                        │                          │
├───┼─────────┼──────┼─────────┼─────────────┼────────────┼─────────────┤
│8     │仿LLAMA 廠9mm 口徑│1 支（含彈匣│0000000000        │同上                      │同上                    │                          │
│      │半自動手槍        │2 個）      │                  │                          │                        │                          │
├───┼─────────┼──────┼─────────┼─────────────┼────────────┼─────────────┤
│9     │仿LLAMA 廠9mm 口徑│1 支（含彈匣│0000000000        │同上                      │同上                    │                          │
│      │半自動手槍        │2 個）      │                  │                          │                        │                          │
├───┼─────────┼──────┼─────────┼─────────────┼────────────┼─────────────┤
│10    │仿LLAMA 廠9mm 口徑│1 支（含彈匣│0000000000        │同上                      │同上                    │                          │
│      │半自動手槍        │3 個）      │                  │                          │                        │                          │
├───┼─────────┼──────┼─────────┼─────────────┼────────────┼─────────────┤
│11    │仿LLAMA 廠9mm 口徑│1 支（含彈匣│0000000000        │同上                      │同上                    │                          │
│      │半自動手槍        │2 個）      │                  │                          │                        │                          │
├───┼─────────┼──────┼─────────┼─────────────┼────────────┼─────────────┤
│12    │仿LLAMA 廠9mm 口徑│1 支（含彈匣│0000000000        │同上                      │同上                    │                          │
│      │半自動手槍        │2 個）      │                  │                          │                        │                          │
├───┼─────────┼──────┼─────────┼─────────────┼────────────┼─────────────┤
│13    │仿LLAMA 廠9mm 口徑│1 支（含彈匣│0000000000        │同上                      │同上                    │                          │
│      │半自動手槍        │2 個）      │                  │                          │                        │                          │
├───┼─────────┼──────┼─────────┼─────────────┼────────────┼─────────────┤
│14    │仿LLAMA 廠9mm 口徑│1支         │0000000000        │同上                      │同上                    │                          │
│      │半自動手槍        │            │                  │                          │                        │                          │
├───┼─────────┼──────┼─────────┼─────────────┼────────────┼─────────────┤
│15    │仿LLAMA 廠9mm 口徑│1 支（含彈匣│0000000000        │同上                      │同上                    │                          │
│      │半自動手槍        │2 個）      │                  │                          │                        │                          │
├───┼─────────┼──────┼─────────┼─────────────┼────────────┼─────────────┤
│16    │仿LLAMA 廠9mm 口徑│1 支（含彈匣│0000000000        │同上                      │同上                    │                          │
│      │半自動手槍        │2 個）      │                  │                          │                        │                          │
├───┼─────────┼──────┼─────────┼─────────────┼────────────┼─────────────┤
│17    │仿LLAMA 廠9mm 口徑│1 支（含彈匣│0000000000        │同上                      │同上                    │                          │
│      │半自動手槍        │2 個）      │                  │                          │                        │                          │
├───┼─────────┼──────┼─────────┼─────────────┼────────────┼─────────────┤
│18    │仿LLAMA 廠9mm 口徑│1 支（含彈匣│0000000000        │同上                      │同上                    │                          │
│      │半自動手槍        │2 個）      │                  │                          │                        │                          │
├───┼─────────┼──────┼─────────┼─────────────┼────────────┼─────────────┤
│19    │仿LLAMA 廠9mm 口徑│1 支（含彈匣│0000000000        │同上                      │同上                    │                          │
│      │半自動手槍        │2 個）      │                  │                          │                        │                          │
├───┼─────────┼──────┼─────────┼─────────────┼────────────┼─────────────┤
│20    │制式LLAMA 廠9mm 口│1支         │0000000000        │同上                      │同上                    │                          │
│      │徑半自動手槍      │            │                  │                          │                        │                          │
├───┼─────────┼──────┼─────────┼─────────────┼────────────┼─────────────┤
│21    │仿COLT廠MK IV SERI│1支         │0000000000        │同上                      │同上                    │                          │
│      │ES 80 型9mm 口徑半│            │                  │                          │                        │                          │
│      │自動手槍          │            │                  │                          │                        │                          │
├───┼─────────┼──────┼─────────┼─────────────┼────────────┼─────────────┤
│22    │仿COLT廠M1911A1 型│1 支（含彈匣│0000000000        │同上                      │同上                    │                          │
│      │9mm 口徑半自動手槍│2 個）      │                  │                          │                        │                          │
├───┼─────────┼──────┼─────────┼─────────────┼────────────┼─────────────┤
│23    │仿COLT廠M1911A1 型│1 支（含彈匣│0000000000        │同上                      │同上                    │                          │
│      │0.45吋口徑半自動手│2 個）      │                  │                          │                        │                          │
│      │槍                │            │                  │                          │                        │                          │
├───┼─────────┼──────┼─────────┼─────────────┼────────────┼─────────────┤
│24    │制式BERETTA 廠92FS│1支         │0000000000        │同上                      │同上                    │                          │
│      │型9mm 口徑半自動手│            │                  │                          │                        │                          │
│      │槍                │            │                  │                          │                        │                          │
├───┼─────────┼──────┼─────────┼─────────────┼────────────┼─────────────┤
│25    │制式BERETTA 廠92DS│1支         │0000000000        │同上                      │同上                    │                          │
│      │型9mm 口徑半自動手│            │                  │                          │                        │                          │
│      │槍                │            │                  │                          │                        │                          │
├───┼─────────┼──────┼─────────┼─────────────┼────────────┼─────────────┤
│26    │制式BERETTA 廠92DS│1支         │0000000000        │同上                      │同上                    │                          │
│      │型9mm 口徑半自動手│            │                  │                          │                        │                          │
│      │槍                │            │                  │                          │                        │                          │
├───┼─────────┼──────┼─────────┼─────────────┼────────────┼─────────────┤
│27    │仿LLAMA 廠9mm 口徑│1 支（含彈匣│0000000000        │同上                      │同上                    │                          │
│      │半自動手槍        │2 個）      │                  │                          │                        │                          │
├───┼─────────┼──────┼─────────┼─────────────┼────────────┼─────────────┤
│28    │仿LLAMA 廠9mm 口徑│1支         │0000000000        │同上                      │同上                    │                          │
│      │半自動手槍        │            │                  │                          │                        │                          │
├───┼─────────┼──────┼─────────┼─────────────┼────────────┼─────────────┤
│29    │仿LLAMA 廠9mm 口徑│1 支（含彈匣│0000000000        │同上                      │同上                    │                          │
│      │半自動手槍        │2 個）      │                  │                          │                        │                          │
├───┼─────────┼──────┼─────────┼─────────────┼────────────┼─────────────┤
│30    │仿LLAMA 廠9mm 口徑│1支         │0000000000        │同上                      │同上                    │                          │
│      │半自動手槍        │            │                  │                          │                        │                          │
├───┼─────────┼──────┼─────────┼─────────────┼────────────┼─────────────┤
│31    │制式克羅埃西亞HS廠│1 支（含彈匣│0000000000        │同上                      │同上                    │                          │
│      │0.40吋口徑半自動手│2 個）      │                  │                          │                        │                          │
│      │槍                │            │                  │                          │                        │                          │
├───┼─────────┼──────┼─────────┼─────────────┼────────────┼─────────────┤
│32    │制式捷克CZ廠75B 型│1支         │0000000000        │同上                      │同上                    │                          │
│      │9mm 口徑半自動手槍│            │                  │                          │                        │                          │
├───┼─────────┼──────┼─────────┼─────────────┼────────────┼─────────────┤
│33    │制式以色列IMI 廠JE│1 支（含彈匣│0000000000        │同上                      │同上                    │                          │
│      │RICO 941F 型9mm 口│2 個）      │                  │                          │                        │                          │
│      │徑半自動手槍      │            │                  │                          │                        │                          │
├───┼─────────┼──────┼─────────┼─────────────┼────────────┼─────────────┤
│34    │仿TAURUS廠9mm 口徑│1支         │0000000000        │同上                      │同上                    │                          │
│      │半自動手槍        │            │                  │                          │                        │                          │
├───┼─────────┼──────┼─────────┼─────────────┼────────────┼─────────────┤
│35    │制式RUGER 廠P89 型│1支         │0000000000        │同上                      │同上                    │經鑑定擊發功能損壞而無殺傷│
│      │9mm 口徑半自動手槍│            │                  │                          │                        │力，然其槍管內具6 條右旋來│
│      │之槍管、槍身、滑套│            │                  │                          │                        │復線，槍身、滑套俱全，上開│
│      │部分              │            │                  │                          │                        │部分仍屬槍支主要組成零件。│
├───┼─────────┼──────┼─────────┼─────────────┼────────────┼─────────────┤
│36    │制式以色列IMI 廠UZ│1支         │0000000000        │同上                      │同上                    │                          │
│      │I MODEL A 型9mm 口│            │                  │                          │                        │                          │
│      │徑衝鋒槍          │            │                  │                          │                        │                          │
├───┼─────────┼──────┼─────────┼─────────────┼────────────┼─────────────┤
│37    │制式以色列IMI 廠UZ│1支         │0000000000        │同上                      │同上                    │                          │
│      │I MODEL A 型9mm 口│            │                  │                          │                        │                          │
│      │徑卡賓槍          │            │                  │                          │                        │                          │
├───┼─────────┼──────┼─────────┼─────────────┼────────────┼─────────────┤
│38    │仿INGRAM廠M11 型9m│1支         │0000000000        │同上                      │同上                    │                          │
│      │m 口徑衝鋒槍      │            │                  │                          │                        │                          │
├───┼─────────┼──────┼─────────┼─────────────┼────────────┼─────────────┤
│39    │仿INGRAM廠M11 型9m│1支         │0000000000        │同上                      │同上                    │                          │
│      │m 口徑衝鋒槍      │            │                  │                          │                        │                          │
├───┼─────────┼──────┼─────────┼─────────────┼────────────┼─────────────┤
│40    │仿INGRAM廠M11 型9m│1支         │0000000000        │同上                      │同上                    │                          │
│      │m 口徑衝鋒槍      │            │                  │                          │                        │                          │
├───┼─────────┼──────┼─────────┼─────────────┼────────────┼─────────────┤
│41    │制式INTRATEC廠TEC-│1支         │0000000000        │同上                      │同上                    │                          │
│      │9 型9mm 口徑半自動│            │                  │                          │                        │                          │
│      │手槍              │            │                  │                          │                        │                          │
├───┼─────────┼──────┼─────────┼─────────────┼────────────┼─────────────┤
│42    │仿INTRATEC廠TEC-9 │1支         │0000000000        │同上                      │同上                    │                          │
│      │型9mm 口徑衝鋒槍  │            │                  │                          │                        │                          │
├───┼─────────┼──────┼─────────┼─────────────┼────────────┼─────────────┤
│43    │仿INTRATEC廠TEC-9 │1支         │0000000000        │同上                      │同上                    │                          │
│      │型9mm 口徑衝鋒槍  │            │                  │                          │                        │                          │
├───┼─────────┼──────┼─────────┼─────────────┼────────────┼─────────────┤
│44    │仿INTRATEC廠KG99型│1支         │0000000000        │同上                      │同上                    │                          │
│      │9mm口徑衝鋒槍     │            │                  │                          │                        │                          │
├───┼─────────┼──────┼─────────┼─────────────┼────────────┼─────────────┤
│45    │制式INTRATEC廠KG99│1支         │0000000000        │同上                      │同上                    │                          │
│      │型9mm口徑衝鋒槍   │            │                  │                          │                        │                          │
├───┼─────────┼──────┼─────────┼─────────────┼────────────┼─────────────┤
│46    │制式Smith & Wesson│1支         │0000000000        │同上                      │同上                    │                          │
│      │廠76型9mm 口徑衝鋒│            │                  │                          │                        │                          │
│      │槍                │            │                  │                          │                        │                          │
├───┼─────────┼──────┼─────────┼─────────────┼────────────┼─────────────┤
│47    │仿9mm口徑衝鋒槍   │1支         │0000000000        │同上                      │同上                    │                          │
│      │                  │            │                  │                          │                        │                          │
├───┼─────────┼──────┼─────────┼─────────────┼────────────┼─────────────┤
│48    │仿造衝鋒槍之金屬槍│各1個       │0000000000        │同上                      │同上                    │                          │
│      │管、槍機及槍身    │            │                  │                          │                        │                          │
├───┼─────────┼──────┼─────────┼─────────────┼────────────┼─────────────┤
│49    │仿衝鋒槍之金屬槍管│各1個       │0000000000        │同上                      │同上                    │                          │
│      │、槍機及槍身      │            │                  │                          │                        │                          │
├───┼─────────┼──────┼─────────┼─────────────┼────────────┼─────────────┤
│50    │仿衝鋒槍之金屬槍管│各1個       │0000000000        │同上                      │同上                    │                          │
│      │、槍機及槍身      │            │                  │                          │                        │                          │
├───┼─────────┼──────┼─────────┼─────────────┼────────────┼─────────────┤
│51    │制式口徑12GAUGE 霰│1支         │0000000000        │同上                      │同上                    │                          │
│      │彈槍              │            │                  │                          │                        │                          │
├───┼─────────┼──────┼─────────┼─────────────┼────────────┼─────────────┤
│52    │制式ELICO 廠M16A1 │1個         │0000000000        │同上                      │同上                    │                          │
│      │型5.56mm口徑自動步│            │                  │                          │                        │                          │
│      │槍槍管            │            │                  │                          │                        │                          │
├───┼─────────┼──────┼─────────┼─────────────┼────────────┼─────────────┤
│53    │制式5.56mm口徑子彈│1358顆      │－                │內政部警政署刑事警察局99年│同上                    │採樣50顆試射，餘1308顆    │
│      │                  │            │                  │5 月18日刑鑑字第0990043288│                        │                          │
│      │                  │            │                  │號鑑定書                  │                        │                          │
├───┼─────────┼──────┼─────────┼─────────────┼────────────┼─────────────┤
│54    │制式9mm口徑子彈   │13528顆     │－                │同上                      │同上                    │採樣150顆試射，餘13378顆  │
│      │                  │            │                  │                          │                        │                          │
│      │                  │            │                  │                          │                        │                          │
├───┼─────────┼──────┼─────────┼─────────────┼────────────┼─────────────┤
│55    │制式10mm口徑子彈  │349顆       │－                │同上                      │同上                    │採樣50顆試射，餘299顆     │
│      │                  │            │                  │                          │                        │                          │
│      │                  │            │                  │                          │                        │                          │
├───┼─────────┼──────┼─────────┼─────────────┼────────────┼─────────────┤
│56    │制式0.38吋口徑子彈│1088顆      │－                │同上                      │同上                    │採樣50顆試射，餘1038顆    │
│      │                  │            │                  │                          │                        │                          │
│      │                  │            │                  │                          │                        │                          │
├───┼─────────┼──────┼─────────┼─────────────┼────────────┼─────────────┤
│57    │制式0.40吋口徑子彈│367顆       │－                │同上                      │同上                    │採樣50顆試射，餘317顆     │
│      │                  │            │                  │                          │                        │                          │
│      │                  │            │                  │                          │                        │                          │
├───┼─────────┼──────┼─────────┼─────────────┼────────────┼─────────────┤
│58    │制式0.45吋口徑子彈│1593顆      │－                │同上                      │同上                    │採樣50顆試射，餘1543顆    │
│      │                  │            │                  │                          │                        │                          │
│      │                  │            │                  │                          │                        │                          │
├───┼─────────┼──────┼─────────┼─────────────┼────────────┼─────────────┤
│59    │制式12GAUGE 口徑霰│55顆        │                  │同上                      │同上                    │採樣18顆試射，餘37顆      │
│      │彈                │            │                  │                          │                        │                          │
├───┼─────────┼──────┼─────────┼─────────────┼────────────┼─────────────┤
│60    │制式ARMSCOR 廠9mm │1 支（含彈匣│0000000000        │內政部警政署刑事警察局99年│臺東縣成功鎮○○路富榮山│                          │
│      │口徑半自動手槍    │2 個）      │                  │5 月24日刑鑑字第0990043258│區                      │                          │
│      │                  │            │                  │號鑑定書                  │                        │                          │
├───┼─────────┼──────┼─────────┼─────────────┼────────────┼─────────────┤
│61    │制式BERETTA 廠92DS│1 支（含彈匣│0000000000        │同上                      │同上                    │                          │
│      │型9mm 口徑半自動手│2 個）      │                  │                          │                        │                          │
│      │槍                │            │                  │                          │                        │                          │
├───┼─────────┼──────┼─────────┼─────────────┼────────────┼─────────────┤
│62    │制式9mm子彈       │401顆       │－                │同上                      │同上                    │採樣50顆試射，餘351顆     │
│      │                  │            │                  │                          │                        │                          │
│      │                  │            │                  │                          │                        │                          │
├───┼─────────┼──────┼─────────┼─────────────┼────────────┼─────────────┤
│63    │制式以色列IMI 廠JE│1支         │0000000000        │內政部警政署刑事警察局99年│花蓮縣光復鄉○○路180號 │                          │
│      │RICHO 941F型9mm 口│            │                  │4 月28日刑鑑字第0990046198│                        │                          │
│      │徑半自動手槍      │            │                  │號鑑定書                  │                        │                          │
├───┼─────────┼──────┼─────────┼─────────────┼────────────┼─────────────┤
│64    │金屬彈匣          │1個         │－                │同上                      │同上                    │非供同時扣得之手槍所用，然│
│      │                  │            │                  │                          │                        │仍屬手槍主要組成零件      │
├───┼─────────┼──────┼─────────┼─────────────┼────────────┼─────────────┤
│65    │制式9mm子彈       │13顆        │－                │同上                      │同上                    │採樣4顆試射，餘9顆        │
│      │                  │            │                  │                          │                        │                          │
│      │                  │            │                  │                          │                        │                          │
├───┼─────────┼──────┼─────────┼─────────────┼────────────┼─────────────┤
│66    │制式5.56mm子彈    │1顆         │－                │同上                      │同上                    │經試射完竣，認有殺傷力    │
│      │                  │            │                  │                          │                        │                          │
│      │                  │            │                  │                          │                        │                          │
├───┼─────────┼──────┼─────────┼─────────────┼────────────┼─────────────┤
│67    │制式9mm子彈       │2878顆      │－                │內政部警政署刑事警察局99年│臺東縣成功鎮富榮山區工寮│採樣50顆試射，餘2828顆    │
│      │                  │            │                  │4 月14日刑鑑字第0990042208│果園                    │                          │
│      │                  │            │                  │號鑑定書                  │                        │                          │
├───┼─────────┼──────┼─────────┼─────────────┼────────────┼─────────────┤
│68    │槍榴彈發射器      │2支         │－                │國防部軍備局規格鑑測中心99│臺東縣成功鎮○○路及子山│係供步槍加掛使用，應為上列│
│      │                  │            │                  │年6 月3 日備規鑑測字第0990│區○○道路旁工寮內      │步槍之從物之一            │
│      │                  │            │                  │001187號函                │                        │                          │
├───┼─────────┼──────┼─────────┼─────────────┼────────────┼─────────────┤
│69    │瞄準具            │9個         │－                │                          │同上                    │係附掛於上開槍枝使用（未能│
│      │                  │            │                  │                          │                        │特定所附掛之槍枝），應視為│
│      │                  │            │                  │                          │                        │上列槍枝之從物之一        │
├───┼─────────┼──────┼─────────┼─────────────┼────────────┼─────────────┤
│70    │滅音器            │17個        │－                │                          │同上                    │係附掛於上開槍枝使用（未能│
│      │                  │            │                  │                          │                        │特定所附掛之槍枝），應視為│
│      │                  │            │                  │                          │                        │上列槍枝之從物之一        │
├───┼─────────┼──────┼─────────┼─────────────┼────────────┼─────────────┤
│71    │槍榴彈            │21發        │－                │中央警察大學鑑識科學學系教│同上                    │以物理方式鑑定，認均有殺傷│
│      │                  │            │                  │授孟憲輝100 年7 月15日提出│                        │力                        │
│      │                  │            │                  │之鑑定報告書              │                        │                          │
│      │                  │            │                  │                          │                        │                          │
└───┴─────────┴──────┴─────────┴─────────────┴────────────┴─────────────┘
附表三
┌───┬─────────┬──────┬─────────┬─────────────┬────────────┬─────────────┐
│編號  │品名              │數量        │管制編號          │鑑定書                    │查扣地點                │備註                      │
├───┼─────────┼──────┼─────────┼─────────────┼────────────┼─────────────┤
│1     │仿PARA-ORDNANCE 廠│1 支（含彈匣│0000000000        │內政部警政署刑事警察局99年│高雄市苓雅區○○○路與福│                          │
│      │口徑9mm 半自動手槍│2 個）      │                  │4 月21日刑鑑字第0990036603│德路口蔡勝輝駕駛之自小客│                          │
│      │                  │            │                  │號鑑定書                  │車（車號：ZX-6599 號）上│                          │
├───┼─────────┼──────┼─────────┼─────────────┼────────────┼─────────────┤
│2     │仿PARA-ORDNANCE 廠│1 支（含彈匣│0000000000        │同上                      │同上                    │                          │
│      │口徑9mm 半自動手槍│2 個）      │                  │                          │                        │                          │
├───┼─────────┼──────┼─────────┼─────────────┼────────────┼─────────────┤
│3     │制式9mm子彈       │50顆        │－                │同上                      │同上                    │採樣17顆試射，餘33顆。    │
└───┴─────────┴──────┴─────────┴─────────────┴────────────┴─────────────┘
附表四
┌───┬─────────┬──────┬─────────┬─────────────┬────────────┬─────────────┐
│編號  │品名              │數量        │管制編號          │鑑定書                    │查扣地點                │備註                      │
├───┼─────────┼──────┼─────────┼─────────────┼────────────┼─────────────┤
│1     │仿PARA-ORDNANCE 廠│1 支（含彈匣│0000000000        │內政部警政署刑事警察局99年│屏東縣東港鎮○○○路404 │                          │
│      │口徑9mm 半自動手槍│2 個）      │                  │6 月2 日刑鑑字第0990072941│號周慶琮居所內1 樓停放之│                          │
│      │                  │            │                  │號鑑定書                  │自小客車（車號：ZS-0515 │                          │
│      │                  │            │                  │                          │號內）                  │                          │
├───┼─────────┼──────┼─────────┼─────────────┼────────────┼─────────────┤
│2     │仿LLAMA 廠口徑9mm │1 支（含彈匣│0000000000        │同上                      │同上                    │                          │
│      │半自動手槍        │2 個）      │                  │                          │                        │                          │
├───┼─────────┼──────┼─────────┼─────────────┼────────────┼─────────────┤
│3     │制式9mm子彈       │28顆        │－                │同上                      │同上                    │採樣9顆試射，餘19顆。     │
└───┴─────────┴──────┴─────────┴─────────────┴────────────┴─────────────┘
附表五： 不予沒收之物
┌───┬─────────┬──────┬─────────┬─────────────┬────────────┬─────────────┐
│編號  │品名              │數量        │管制編號          │鑑定書                    │查扣地點                │備註                      │
├───┼─────────┼──────┼─────────┼─────────────┼────────────┼─────────────┤
│1     │9mm口徑子彈       │1顆         │－                │內政部警政署刑事警察局99年│臺東縣成功鎮○○路及子山│欠缺底火及火藥，不具殺傷力│
│      │                  │            │                  │5 月18日刑鑑字第0990043288│區○○道路旁工寮內      │                          │
│      │                  │            │                  │號鑑定書                  │                        │                          │
├───┼─────────┼──────┼─────────┼─────────────┼────────────┼─────────────┤
│2     │0.22吋口徑子彈    │1顆         │－                │同上                      │同上                    │業經試射無法擊發，不具殺傷│
│      │                  │            │                  │                          │                        │力                        │
├───┼─────────┼──────┼─────────┼─────────────┼────────────┼─────────────┤
│3     │制式捷克CZ廠75型9m│1 支（含彈匣│0000000000        │內政部警政署刑事警察局99年│高雄市政府警察局三民第二│無從認為與本案被告有關，惟│
│      │m口徑半自動手槍   │2 個）      │                  │5 月24日刑鑑字第0990043241│分局（匿名包裹）        │仍屬違禁物性質，應另行聲請│
│      │                  │            │                  │號鑑定書                  │                        │沒收                      │
├───┼─────────┼──────┼─────────┼─────────────┼────────────┼─────────────┤
│4     │制式LLAMA 廠9mm 口│1 支（含彈匣│0000000000        │同上                      │同上                    │同上                      │
│      │徑半自動手槍      │2 個）      │                  │                          │                        │                          │
├───┼─────────┼──────┼─────────┼─────────────┼────────────┼─────────────┤
│5     │制式9mm子彈       │10顆        │－                │同上                      │同上                    │均經試射完竣，並無剩餘。  │
│      │                  │            │                  │                          │                        │                          │
├───┼─────────┼──────┼─────────┼─────────────┼────────────┼─────────────┤
│6     │紙盒              │1 只        │－                │－                        │同上                    │                          │
├───┼─────────┼──────┼─────────┼─────────────┼────────────┼─────────────┤
│7     │報紙              │2 張        │－                │－                        │同上                    │                          │
├───┼─────────┼──────┼─────────┼─────────────┼────────────┼─────────────┤
│8     │無線電手持機      │1組         │－                │－                        │屏東縣東港鎮○○○路404 │                          │
│      │                  │            │                  │                          │號周慶琮居所內1 樓停放之│                          │
│      │                  │            │                  │                          │自小客車（車號：ZS-0515 │                          │
│      │                  │            │                  │                          │號內）                  │                          │
├───┼─────────┼──────┼─────────┼─────────────┼────────────┼─────────────┤
│9     │OKWAP 牌行動電話  │1 支（含門號│－                │－                        │同上居所內              │周慶琮持有                │
│      │                  │卡2 個）    │                  │                          │                        │                          │
├───┼─────────┼──────┼─────────┼─────────────┼────────────┼─────────────┤
│10    │SAMSUNG 牌行動電話│3 支（其中2 │－                │－                        │同上                    │同上                      │
│      │                  │支各含門號卡│                  │                          │                        │                          │
│      │                  │1個 ，門號分│                  │                          │                        │                          │
│      │                  │別為：092047│                  │                          │                        │                          │
│      │                  │3777號、0935│                  │                          │                        │                          │
│      │                  │473999號、另│                  │                          │                        │                          │
│      │                  │一支未具門號│                  │                          │                        │                          │
│      │                  │卡）        │                  │                          │                        │                          │
├───┼─────────┼──────┼─────────┼─────────────┼────────────┼─────────────┤
│11    │三酸化            │1 瓶        │－                │－                        │同上                    │同上                      │
├───┼─────────┼──────┼─────────┼─────────────┼────────────┼─────────────┤
│12    │化油器清潔劑      │1 瓶        │－                │－                        │同上                    │同上                      │
├───┼─────────┼──────┼─────────┼─────────────┼────────────┼─────────────┤
│13    │WD-40             │1 瓶        │－                │－                        │同上                    │同上                      │
├───┼─────────┼──────┼─────────┼─────────────┼────────────┼─────────────┤
│14    │擦槍工具          │1 組        │－                │－                        │同上                    │同上                      │
├───┼─────────┼──────┼─────────┼─────────────┼────────────┼─────────────┤
│15    │鑰匙（含遙控器）  │1 組        │－                │－                        │同上                    │同上                      │
├───┼─────────┼──────┼─────────┼─────────────┼────────────┼─────────────┤
│16    │護照（周慶琮）    │1 本        │－                │－                        │同上                    │同上                      │
├───┼─────────┼──────┼─────────┼─────────────┼────────────┼─────────────┤
│17    │船員手冊（周慶琮）│1 本        │－                │－                        │同上                    │同上                      │
├───┼─────────┼──────┼─────────┼─────────────┼────────────┼─────────────┤
│18    │筆記本            │1 本        │－                │－                        │同上                    │同上                      │
├───┼─────────┼──────┼─────────┼─────────────┼────────────┼─────────────┤
│19    │化學藥劑便條紙    │1 張        │－                │－                        │同上                    │同上                      │
├───┼─────────┼──────┼─────────┼─────────────┼────────────┼─────────────┤
│20    │匯款單            │7 張        │－                │－                        │同上                    │同上                      │
├───┼─────────┼──────┼─────────┼─────────────┼────────────┼─────────────┤
│21    │亞太行動電話      │1 支（門號：│－                │－                        │同上                    │周文旺持有                │
│      │                  │0000000000號│                  │                          │                        │                          │
│      │                  │）          │                  │                          │                        │                          │
├───┼─────────┼──────┼─────────┼─────────────┼────────────┼─────────────┤
│22    │金融卡            │1 張（帳戶：│－                │－                        │同上                    │同上                      │
│      │                  │000000000000│                  │                          │                        │                          │
│      │                  │號）        │                  │                          │                        │                          │
├───┼─────────┼──────┼─────────┼─────────────┼────────────┼─────────────┤
│23    │鎖匙              │1 付        │－                │－                        │同上                    │同上                      │
├───┼─────────┼──────┼─────────┼─────────────┼────────────┼─────────────┤
│24    │明細表            │2 張        │－                │－                        │同上                    │同上                      │
├───┼─────────┼──────┼─────────┼─────────────┼────────────┼─────────────┤
│25    │聯絡電話表        │1 張        │－                │－                        │同上                    │同上                      │
├───┼─────────┼──────┼─────────┼─────────────┼────────────┼─────────────┤
│26    │鑰匙（含遙控器）  │1 組        │－                │－                        │同上                    │陳基誠持有                │
├───┼─────────┼──────┼─────────┼─────────────┼────────────┼─────────────┤
│27    │行動電話          │2 支（均含門│－                │－                        │同上                    │同上                      │
│      │                  │號卡，國際識│                  │                          │                        │                          │
│      │                  │別碼分別為：│                  │                          │                        │                          │
│      │                  │000000000000│                  │                          │                        │                          │
│      │                  │號、00000000│                  │                          │                        │                          │
│      │                  │6811號）    │                  │                          │                        │                          │
├───┼─────────┼──────┼─────────┼─────────────┼────────────┼─────────────┤
│28    │行車執照（車牌號碼│1 張        │－                │－                        │同上                    │同上                      │
│      │：K2-9218 號）    │            │                  │                          │                        │                          │
├───┼─────────┼──────┼─────────┼─────────────┼────────────┼─────────────┤
│29    │防彈衣            │2 件        │－                │－                        │臺東縣成功鎮○○路及子山│                          │
│      │                  │            │                  │                          │區○○道路旁工寮內      │                          │
├───┼─────────┼──────┼─────────┼─────────────┼────────────┼─────────────┤
│30    │擦槍工具          │1 批        │－                │－                        │臺東縣成功鎮○○路富榮山│                          │
│      │                  │            │                  │                          │區                      │                          │
├───┼─────────┼──────┼─────────┼─────────────┼────────────┼─────────────┤
│31    │包裝桶            │1 桶        │－                │－                        │臺東縣成功鎮富榮山區工寮│                          │
│      │                  │            │                  │                          │果園                    │                          │
├───┼─────────┼──────┼─────────┼─────────────┼────────────┼─────────────┤
│32    │包裝紙盒          │1 袋        │－                │－                        │同上                    │                          │
└───┴─────────┴──────┴─────────┴─────────────┴────────────┴─────────────┘
附錄本件論罪科刑法條：
槍砲彈藥刀械管制條例第7條
未經許可，製造、販賣或運輸火砲、肩射武器、機關槍、衝鋒槍
、卡柄槍、自動步槍、普通步槍、馬槍、手槍或各類砲彈、炸彈
、爆裂物者，處死刑、無期徒刑或7 年以上有期徒刑；處徒刑者
，併科新臺幣3 千萬元以下罰金。
未經許可，轉讓、出租或出借前項所列槍砲、彈藥者，處無期徒
刑或5 年以上有期徒刑，併科新臺幣 1 千萬元以下罰金。
意圖供自己或他人犯罪之用，而犯前2 項之罪者，處死刑或無期
徒刑；處徒刑者，併科新臺幣5 千萬元以下罰金。
未經許可，持有、寄藏或意圖販賣而陳列第1 項所列槍砲、彈藥
者，處5 年以上有期徒刑，併科新臺幣1 千萬元以下罰金。
意圖供自己或他人犯罪之用，以強盜、搶奪、竊盜或其他非法方
法，持有依法執行公務之人所持有之第1 項所列槍砲、彈藥者，
得加重其刑至二分之一。
第1 項至第3 項之未遂犯罰之。
槍砲彈藥刀械管制條例第8條
未經許可，製造、販賣或運輸鋼筆槍、瓦斯槍、麻醉槍、獵槍、
空氣槍或第4 條第1 項第1 款所定其他可發射金屬或子彈具有殺
傷力之各式槍砲者，處無期徒刑或5 年以上有期徒刑，併科新臺
幣1 千萬元以下罰金。
未經許可，轉讓、出租或出借前項所列槍枝者，處5 年以上有期
徒刑，併科新臺幣1 千萬元以下罰金。
意圖供自己或他人犯罪之用，而犯前2 項之罪者，處無期徒刑或
7年 以上有期徒刑，併科新臺幣1 千萬元以下罰金。
未經許可，持有、寄藏或意圖販賣而陳列第1 項所列槍枝者，處
3 年以上10年以下有期徒刑，併科新臺幣7 百萬元以下罰金。第
1 項至第3 項之未遂犯罰之。
犯第1 項、第2 項或第4 項有關空氣槍之罪，其情節輕微者，得
減輕其刑。
槍砲彈藥刀械管制條例第12條
未經許可，製造、販賣或運輸子彈者，處1 年以上7 年以下有期
徒刑，併科新台幣500 萬元以下罰金。
未經許可，轉讓、出租或出借子彈者，處6 月以上5 年以下有期
徒刑，併科新台幣300 萬元以下罰金。
意圖供自己或他人犯罪之用，而犯前2 項之罪者，處3 年以上10
年以下有期徒刑，併科新台幣700 萬元以下罰金。
未經許可，持有、寄藏或意圖販賣而陳列子彈者，處5 年以下有
期徒刑，併科新台幣300 萬元以下罰金。
第1 項至第3 項之未遂犯罰之。
槍砲彈藥刀械管制條例第13條
未經許可，製造、販賣或運輸槍砲、彈藥之主要組成零件者，處
3 年以上10年以下有期徒刑，併科新台幣700 萬元以下罰金。
未經許可，轉讓、出租或出借前項零件者，處1 年以上7 年以下
有期徒刑，併科新台幣500 萬元以下罰金。
意圖供自己或他人犯罪之用，而犯前2 項之罪者，處5 年以上有
期徒刑，併科新台幣1000萬元以下罰金。
未經許可，持有、寄藏或意圖販賣而陳列第1 項所列零件者，處
6 月以上5 年以下有期徒刑，併科新台幣300 萬元以下罰金。
第1 項至第3 項之未遂犯罰之。
懲治走私條例第2條
私運管制物品進口、出口逾公告數額者，處7 年以下有期徒刑，
得併科新臺幣3 百萬元以下罰金。
前項之未遂犯罰之。
第1 項所稱管制物品及其數額，由行政院公告之。